臺灣臺北地方法院刑事判決　　　　　　　　　　　　　九十三年度簡字第五００號
　　公　訴　人　臺灣臺北地方法院檢察署檢察官
　　被　　　告　申　○
　　　　　　　　玄○○
　　　　　　　　Ｄ○○
　　　　　　　　天　○
　　　　　　　　Ｔ　○
　　　　　　　　癸　○
　　　　　　　　Ｇ○○
　　　　　　　　Ｏ○○
　　　　　　　　Ｅ○○
　　　　　　　　Ｍ○○
　　　　　　　　Ｒ○○
　　　　　　　　Ｖ○○
　　　　　　　　ｇ○○
　　　　　　　　Ｙ○○
　　　　　　　　ａ○○
　　　　　　　　午○○
　　　　　　　　Ｌ○○
　　　　　　　　地○○
　　　　　　　　Ｊ○○
　　　　　　　　ｊ○○
　　　　 　　　 Ｘ○○
　　　　　　　　ｎ○○
　　　　　　　　ｆ○○
　　　　　　　　ｅ○○
　　　　　　　　ｉ○○
　　　　　　　　ｍ○○
　　　　　　　　戌　○
　　　　　　　　ｃ○○
　　　　　　　　ｄ　○
　　　　　　　　ｑ　○
　　　　　　　　Ｋ○○
　　　　　　　　Ｑ○○
　　　　　　　　ｋ○○
　　　　　　　　ｌ○○
　　　　　　　　子○○
　　　　　　　　ｐ○○
　　　　　　　　ｏ○○○
　　　　　　　　庚○○
　　　　　　　　宇○○
　　　　　　　　Ｂ○○
　　　　　　　　卯○○
　　　　　　　　Ｎ○○
　　　　　　　　Ｆ○○
　　　　　　　　Ｕ○○
　　　　　　　　ｒ○○
　　　　　　　　寅○○
　　　　　　　　壬○○
　　　　　　　　Ａ○○
　　　　　　　　Ｈ○○
　　　　　　　　甲○○
　　　　　　　　ｂ○○
　　　　　　　　Ｃ○○
　　　　　　　　丁○○
　　　　　　　　丙○○
　　　　　　　　巳○○
　　　　　　　　未○○
　　　　　　　　丑○○
　　　　　　　　己○○
　　　　　　　　ｓ○○
　　　　　　　　ｈ○○
　　　　　　　　Ｉ○○
　　　　　　　　Ｗ○○
　　　　　　　　亥　○
　　　　　　　　辰○○
　　　　　　　　Ｐ○○
　　　　　　　　乙○○
　　　　　　　　Ｚ○○
　　　　　　　　Ｓ○○
　　　　　　　　戊○○
　　　　　　　　辛○○
　　　　　　　　宙○○
　　　　　　　　酉○○
　　　　　　　　黃○○
右列被告等因違反臺灣地區與大陸地區人民關係條例等案件，經檢察官提起公訴（九
十二年度偵字第八六０七號、第一四０四一號）及移送併案審理（九十二年度偵字第
一六四三０號），被告自白犯罪，本院改依簡易判決處刑如左：
      主  文
天○共同連續違反不得使大陸地區人民非法進入台灣地區規定，累犯，處有期徒刑壹
年陸月，緩刑肆年。
癸○、Ｍ○○共同連續違反不得使大陸地區人民非法進入台灣地區規定，各處有期徒
刑壹年貳月，均緩刑肆年。
Ｄ○○、Ｇ○○、Ｏ○○、Ｅ○○、Ｒ○○、Ｖ○○、Ｙ○○、ａ○○、ｆ○○、Ｓ
○○共同連續違反不得使大陸地區人民非法進入台灣地區規定，各處有期徒刑拾月，
均緩刑年。
ｒ○○、ｂ○○、ｓ○○、Ｐ○○、酉○○共同違反不得使大陸地區人民非法進入台
灣地區規定，累犯，各處有期徒刑陸月，如易科罰金，以佰元折算壹日。
申○、玄○○、Ｔ○、ｇ○○、午○○、地○○、Ｊ○○、ｊ○○、Ｘ○○、ｎ○○
、ｅ○○、ｉ○○、ｍ○○、戌○、ｃ○○、ｄ○、ｑ○、Ｋ○○、Ｑ○○、ｋ○○
、ｌ○○、子○○、ｐ○○、ｏ○○○、宇○○、Ｂ○○、Ｎ○○、Ｆ○○、寅○○
、Ａ○○、Ｃ○○、丁○○、丙○○、巳○○、未○○、丑○○、ｈ○○、Ｉ○○、
Ｗ○○、亥○、辰○○、戊○○、辛○○、黃○○共同違反不得使大陸地區人民非法
進入台灣地區規定，各處有期徒刑肆月，如易科罰金，均以佰元折算壹日，均緩刑
貳年。
Ｌ○○共同違反不得使大陸地區人民非法進入台灣地區規定，處有期徒刑肆月，如易
科罰金，以佰元折算壹日；又變造中華民國台灣地區旅行證，足以生損害於公眾及
他人，處有期徒刑月，如易科罰金，以佰元折算壹日。應執行有期徒刑陸月，如
易科罰金，以佰元折算壹日，緩刑年。
甲○○共同違反不得使大陸地區人民非法進入台灣地區規定，處有期徒刑肆月，如易
科罰金，以佰元折算壹日；又共同違反不得使大陸地區人民非法進入台灣地區規定
，處有期徒刑陸月，如易科罰金，以佰元折算壹日。應執行有期徒刑捌月，如易科
罰金，以佰元折算壹日，緩刑年。
庚○○、卯○○、Ｕ○○、壬○○、Ｈ○○、己○○、乙○○、Ｚ○○、宙○○共同
違反不得使大陸地區人民非法進入台灣地區規定未遂，各處有期徒刑月，如易科罰
金，均以佰元折算壹日，均緩刑貳年。
      事實及理由
一、本件犯罪事實及證據除補充如下外，餘均引用如附件起訴書之記載。
１、被告天○明知陳奎（另案已結）與大陸人民林賢秋並無親屬關係，竟於民國九十
    二年二月間將陳奎所提供
    人民林秀鳳辦理大陸人士林賢秋冒充陳奎外孫之親屬證明書，於同年二月十四日
    向內政部警政署入出境管理局（下稱境管局）申請林賢秋來台，嗣因境管局發覺
    林賢秋兩度申請來台登載之親屬關係有異而未遂。證據：被告天○、陳奎供詞、
    被告天○手寫林賢秋年籍資料、大陸地區人民進入台灣地區旅行證申請書、保證
    書、診斷證明書、
２、起訴書誤將同名ａ○○（年籍不同）之前科資料誤植為被告ａ○○之前科紀錄，
    併予刪除。
３、補充：被告地○○、ｅ○○、ｉ○○、甲○○等四人假結婚登記之
    。
二、查被告申○、玄○○、Ｄ○○、天○、Ｔ○、癸○、Ｇ○○、Ｏ○○、Ｅ○○、
    Ｍ○○、Ｒ○○、Ｖ○○、ｇ○○、Ｙ○○、ａ○○、午○○、Ｌ○○、地○○
    、Ｊ○○、ｊ○○、Ｘ○○、ｎ○○、ｆ○○、ｅ○○、ｉ○○、ｍ○○、戌○
    、ｃ○○、ｄ○、ｑ○、Ｋ○○、Ｑ○○、ｋ○○、ｌ○○、子○○、ｐ○○、
    ｏ○○○、庚○○、宇○○、Ｂ○○、卯○○、Ｎ○○、Ｆ○○、Ｕ○○、ｒ○
    ○、寅○○、壬○○、Ａ○○、Ｈ○○、甲○○、ｂ○○、Ｃ○○、丁○○、丙
    ○○、巳○○、未○○、丑○○、己○○、ｓ○○、ｈ○○、Ｉ○○、Ｗ○○、
    亥○、辰○○、Ｐ○○、乙○○、Ｚ○○、Ｓ○○、戊○○、辛○○、宙○○、
    酉○○、黃○○等七十三人行為後，台灣地區與大陸地區人民關係條例業經總統
    於九十二年十月二十九日公布，並經行政院定自九十二年十二月三十一日施行，
    原條例第七十九條規定：「違反同條例第十五條第一款規定行為者，處五年以下
    有期徒刑、拘役或科或併科新台幣五十萬元以下罰金。以犯前項之罪為常業者，
    處一年以上七年以下有期徒刑，得併科新台幣一百萬元以下罰金。第一項之未遂
    犯罰之。」，修正後七十九條加重為：「違反第十五條第一款規定者，處一年以
    上七年以下有期徒刑、得併科新台幣一百萬元以下罰金。意圖營利而犯前項之罪
    者，處三年以上十年以下有期徒刑，得併科新台幣五百萬元以下罰金。前二項首
    謀者，處五年以上有期徒刑，得併科新台幣一千萬以下罰金。前三項之未遂犯罰
    之。」，經比較新舊法結果，以行為時之舊法對被告申○等七十三人較為有利，
    依刑法第二條第一項但書之規定，自應適用行為時舊法處斷。被告申○、玄○○
    、Ｄ○○、天○、Ｔ○、癸○、Ｇ○○、Ｏ○○、Ｅ○○、Ｍ○○、Ｒ○○、Ｖ
    ○○、ｇ○○、Ｙ○○、ａ○○、午○○、Ｊ○○、ｊ○○、Ｘ○○、ｎ○○、
    ｍ○○、戌○、ｃ○○、ｄ○、ｑ○、Ｋ○○、Ｑ○○、ｋ○○、ｌ○○、子○
    ○、ｐ○○、ｏ○○○、宇○○、Ｂ○○、Ｎ○○、Ｆ○○、ｒ○○、寅○○、
    Ａ○○、ｂ○○、Ｃ○○、丁○○、丙○○、巳○○、未○○、丑○○、ｓ○○
    、ｈ○○、Ｉ○○、Ｗ○○、亥○、辰○○、Ｐ○○、Ｓ○○、戊○○、辛○○
    、酉○○、黃○○等五十八人以假親戚或假結婚名義，使大陸人士得以入境之既
    遂行為，應依行為時台灣地區與大陸地區人民關係條例第七十九條第一項規定論
    處。而被告庚○○、卯○○、Ｕ○○、壬○○、Ｈ○○、己○○、乙○○、Ｚ○
    ○、宙○○等九人以假親戚名義申辦大陸人士來台，但該名大陸人尚未來台或遭
    境管局駁回之未遂行為，應依行為時台灣地區與大陸地區人民關係條例第七十九
    條第三項、第一項之未遂犯規定論處，並依刑法第二十六條前段規定，減輕其刑
    。被告地○○、ｆ○○、ｅ○○、ｉ○○、甲○○等五人以假結婚方式辦理
    登記方式，使大陸人士來台入境，應依行為時台灣地區與大陸地區人民關係條例
    第七十九條第一項論處及刑法第二百十四條之使公務員登載不實罪，兩罪間有方
    法結果之牽連關係，依刑法第五十五條規定從一重論以行為時台灣地區與大陸地
    區人民關係條例第七十九條第一項之罪。被告Ｌ○○以假親屬身分入境來台後，
    因居留逾期，以換貼相片再影印變造黃○○中華民國台灣地區旅行證之事實，應
    論行為時台灣地區與大陸地區人民關係條例第七十九條第一項之罪，並與刑法第
    二百十二條之變造特種文書罪，分論併罰。而被告申○等七十三人分別與事實欄
    記載之介紹人、人頭、假親屬身分申請來台之大陸人士及孫榮華所犯前開罪行間
    ，有犯意聯絡及行為分擔，均為共同正犯。雖檢察官起訴之事實未敘及被告天○
    介紹陳奎提供資料，交由林秀鳳辦理大陸人林賢秋假冒陳奎外孫來台之犯行（即
    九十二年度偵字第一六四三０號移送併案審理事實），然該部分事實與公訴人起
    訴之事實既具有連續犯之裁判上一罪關係，應為起訴效力所及，本院自得一併審
    究。再按刑法第二百十四條所謂使公務員登載不實事項於公文書罪，須一經他人
    之聲明或申報，公務員即有登載之義務，並依其所為之聲明或申報予以登載，而
    屬不實之事項者，始足構成，若其所為聲明或申報，公務員尚須為實質之審查，
    以判斷其真實與否，始得為一定之記載者，即非本罪所稱之使公務員登載不實（
    最高法院七十三年度台上字第一七一０號判例意旨參照），而卷附大陸地區人民
    進入臺灣地區旅行證申請書及保證書，固經境管局查驗，惟該局審查該申請案可
    函請轄區警局調查，或通知當事人陳述意見或提供必要資料，並可依前開條例第
    十條第一項規定禁止大陸人士入境，此有該局九十二年九月二十五日境平盛字第
    ０九二一００四五五００號函在卷可稽，可見境管局對該類申請案件具有實質審
    查權限，縱被告等人偽填假親屬等證明文件或至轄區派出所辦理對保，或填載申
    請書向境管局申請大陸人士非法來台，亦與刑法第二百十四條之使公務員登載不
    實事項罪之構成要件有間，檢察官認應另論以該條之罪，容有誤會。又本案雖係
    以假親戚或假結婚方式向境管局申辦大陸地區人士得以探親名義入境台灣地區，
    則該等大陸地區人士自非違反國安法第三條第一項之規定，未經向入出境管理局
    申請許可入境者，應無同法第六條第一項刑罰之適用（最高法院九十二年度台上
    字第三九二一號判決意旨參照），檢察官認渠等行為另觸犯國安法第六條之罪，
    亦有誤會，惟前開使公務員登載不實罪與違反國家安全法部分與前揭已論罪科刑
    部分有裁判上一罪關係，爰不另為無罪諭知。被告Ｄ○○、天○、癸○、Ｇ○○
    、Ｏ○○、Ｅ○○、Ｍ○○、Ｒ○○、Ｖ○○、Ｙ○○、ａ○○、ｆ○○、Ｓ○
    ○等十三人先後多次使多名大陸人士非法來台犯行（包含入境失敗或未入境之未
    遂行為），時間緊接，犯罪構成要件相同，顯係各基於概括犯意為之，應依刑法
    第五十六條連續犯規定各論以行為時之台灣地區與大陸地區人民關係條例第七十
    九條第一項之一罪，並均加重其刑。被告甲○○前後相隔三年所犯之台灣地區與
    大陸地區人民關係條例第七十九條第一項之罪，犯意各別，行為互殊，應分論併
    罰。再者，被告天○前於八十七年間因妨害秩序案件，經本院於八十七年十二月
    二十八日判處有期徒刑三月，如易科罰金以三百元折算一日，於八十八年二月二
    十三日易科罰金執行完畢；被告ｒ○○前於八十二年間因詐欺案件，經本院於八
    十三年十月二十九日判處有期徒刑三年，又於八十三年間因違反稅捐稽徵法案件
    ，經台灣台中地方法院於八十四年七月二十日判處有期徒刑二年六月，嗣前開兩
    案定應執行有期徒刑五年，於八十八年三月十九日縮刑執行完畢；被告ｂ○○前
    於八十六年間因商業登記法，經台灣桃園地方法院於八十六年四月二十三日判處
    有期徒刑五月，如易科罰金以三百元折算一日，於同年六月二十日易科罰金執行
    完畢；被告ｓ○○前於八十六年間因竊盜案件，經台灣板橋地方法院於八十六年
    八月二十日判處有期徒刑六月，於八十七年七月十八日執行完畢；被告Ｐ○○前
    於八十五年間因妨害風化案件，經台灣高等法院於八十六年五月二十九日撤銷改
    判為有期徒刑六月，如易科罰金以三百元折算一日，於八十六年七月十五日易科
    罰金執行完畢；被告酉○○前於八十三年間因妨害風化案件，經台灣高等法院於
    八十四年九月二十一日撤銷改判有期徒刑八月，於八十五年九月二十五日縮刑期
    滿執行完畢，此有台灣高等法院被告全國前案紀錄表在卷可憑，被告天○、ｒ○
    ○、ｂ○○、ｓ○○、Ｐ○○、酉○○等六人於執行完畢後五年之內再犯有期徒
    刑以上本案之罪，均為累犯，應依刑法第四十七條規定各加重其刑，被告天○部
    分並遞加重之（連續犯）。爰審酌被告申○等七十三人竟為貪圖近利，或居間介
    紹或提供個人資料並填載文件，分別以假親戚或假結婚方式，使大陸人士非法進
    入台灣地區，破壞政府對入出境管理，增加警察機關事後查緝困難，間接增加社
    會治安成本，惟渠等事後坦認犯行，依渠等所從事居間介紹次數多寡或充當人頭
    使大陸人士來台之數量及犯後態度等情狀，分別量處如主文所示之刑，並就被告
    Ｌ○○及甲○○所宣告刑之部分定應執行之刑，除被告天○、癸○、Ｍ○○、Ｄ
    ○○、Ｇ○○、Ｏ○○、Ｅ○○、Ｒ○○、Ｖ○○、Ｙ○○、ａ○○、ｆ○○、
    陳艷貞等十三人外，其餘六十人均諭知易科罰金之折算標準，另被告甲○○第一
    次犯行後，刑法第四十一條業於九十年一月十日經總統公布，並於同年月十二日
    生效，關於易科罰金適用範圍擴大為「最重本刑五年以下有期徒刑之罪，而受六
    月以下有期徒刑或拘役之宣告」，經比較新舊法結果，以修正後之新法對其較為
    有利，依刑法第二條第一項前段規定應適用新修正之刑法第四十一條第一項前段
    規定諭知易科罰金之折算標準，以資懲儆。末查，被告申○、玄○○、Ｄ○○、
    Ｔ○、癸○、Ｇ○○、Ｅ○○、Ｍ○○、Ｒ○○、Ｖ○○、ｇ○○、Ｙ○○、ａ
    ○○、午○○、Ｌ○○、Ｊ○○、ｊ○○、Ｘ○○、ｎ○○、ｆ○○、ｅ○○、
    ｉ○○、ｍ○○、戌○、ｃ○○、ｄ○、ｑ○、Ｋ○○、Ｑ○○、ｋ○○、ｌ○
    ○、子○○、ｐ○○、ｏ○○○、庚○○、宇○○、Ｂ○○、卯○○、Ｎ○○、
    Ｆ○○、寅○○、Ａ○○、Ｈ○○、甲○○、Ｃ○○、丁○○、丙○○、巳○○
    、未○○、丑○○、己○○、ｈ○○、Ｉ○○、亥○、辰○○、Ｚ○○、Ｓ○○
    、戊○○、辛○○、宙○○、黃○○等六十一人，均未曾受有期徒刑以上刑之宣
    告；被告Ｏ○○前於七十九年間因妨害自由案件，經本院於七十九年六月二十九
    日判處有期徒刑五月，於八十年一月二十六日減為有期徒刑二月十五日，於八十
    年五月一日易科罰金執行完畢；被告地○○前於八十三年間因賭博案件，經本院
    於八十三年二月二十五日判處有期徒刑三月，如易科罰金，以三百元折算一日，
    於八十四年六月十七日執行完畢；被告Ｕ○○前於八十一年間因賭博案件，經本
    院於八十一年十二月十一日判處有期徒刑四月，如易科罰金，以三百元折算一日
    ，於八十二年二月二十七日易科罰金執行完畢；被告壬○○前於八十一年間因妨
    害風化案件，經本院於八十二年一月二十一日判處有期徒刑六月，如易科罰金，
    以三百元折算一日，於八十二年八月十六日易科罰金執行完畢；被告Ｗ○○前於
    八十二年間因商業登記法案件，經台灣高等法院於八十三年五月十一日駁回上訴
    （原判處有期徒刑三月，如易科罰金以三百元折算一日），於八十三年十月二日
    執行完畢；被告乙○○前於七十四年因妨害風化案件，經台灣高等法院台中分院
    駁回上訴（原判處有期徒刑九月），經二次減刑為有期徒刑二月七日，於八十年
    四月一日易科罰金執行完畢，惟被告天○、Ｏ○○、地○○、Ｕ○○、壬○○、
    Ｗ○○及乙○○等七人於執行完畢後五年之內，在本院宣示判決時均未曾受有期
    徒刑以上刑之宣告（最高法院九十二年度第十八次刑事庭會議決議意旨參照），
    此有台灣高等法院被告全國前案紀錄表在卷可憑，本院認前開六十八人多數年事
    已高，身體狀況不佳，經此論罪科刑之教訓，應知所警惕而無再犯之虞，所宣告
    之刑均以暫不執行為適當，爰併分別宣告如主文所示之緩刑，以策自新。
據上論斷，應依刑事訴訟法第四百四十九條第二項、第三項、第四百五十四條第二項
，行為時台灣地區與大陸地區人民關係條例第十五條第一款、第七十九條第三項、第
一項，刑法第二條第一項，第十一條前段、第二十八條、第五十六條、第二百十二條
、第二百十四條、第五十一條第五款、第五十五條、第四十七條、第二十六前段、第
四十一條第一項前段、第七十四條第一款、第二款，罰金罰鍰提高標準條例第一條前
段、第二條，逕以簡易判決處刑如主文。
如不服本判決，得自收受送達之日起十日內，向本院提起上訴。
中　　　華　　　民　　　國　　九十三　　年　　　三　　　月　　　十　　　日
                              臺灣臺北地方法院刑事第二庭
                                  法    官    傅  中  樂
右正本證明與原本無異。
                                  書 記 官    陳  靜  君
中　　　華　　　民　　　國　　九十三　　年　　　三　　　月　　 十一 　　日
附論罪科刑依據法條：
行為時臺灣地區與大陸地區人民關係條例第十五條
左列行為不得為之：
一、使大陸地區人民非法進入臺灣地區。
二、招攬臺灣地區人民未經許可使之進入大陸地區。
三、使大陸地區人民在臺灣地區從事未經許可或與許可目的不符之活動。
四、僱用或留用大陸地區人民在臺灣地區從事未經許可或與許可範圍不符之工作。
五、居間介紹他人為前款之行為。
第七十九條
違反第十五條第一款規定者，處五年以下有期徒刑、拘役或科或併科新台幣五十萬元
以下罰金。
以犯前項之罪為常業者，處一年以上七年以下有期徒刑，得併科新台幣一百萬元以下
罰金。
第一項之未遂犯罰之。
刑法第二百十二條
偽造、變造護照、旅券、免許證、特許證及關於品行、能力服務或其他相類之證書、
介紹書，足以生損害於公眾或他人者，處一年以下有期徒刑、拘役或三百元以下罰金
。
刑法第二百十四條
明知為不實之事項，而使公務員登載於職務上所掌之公文書，足以生損害於公眾或他
人者，處三年以下有期徒刑、拘役或五百元以下罰金。
附件
臺灣臺北地方法院檢察署檢察官起訴書　 　　       九十二年度偵字第八六七號
　　　　　　　　　　　　　　　　　　　　　　　九十二年度偵字笫一四四一號
　　被　　　告　孫榮華　男　三十九歲（民國○○○年○○月○○日生）
　　　　　　　　　　　　住台北市○○路二五巷卅六弄二號之一（在押）
　　　　　　　　鄭　鳴　女　四十一歲（民國○○年○○月○○日生）
　　　　　　　　　　　　住台北市○○路二五巷三六弄二號之一（在押）
　　共　　　同
　　選任辯護人　陳培豪律師
　　被　　　告　左麗英　女　五十一歲（民國○○○年○月○○日生）
　　　　　　　　　　　　住臺北縣永和市○○路二六一號三樓
　　　　　　　　　　　　身分證統一編號：Ｆ二三三二六二三號
　　　　　　　　李　強　男　二十九歲（民國○○○年○月○○日生）
　　　　　　　　　　　　住台北市○○街○段一二一號二樓（在押）
　　　　　　　　邱人暐　男　二十四歲（民國○○○年○月○○○日生）
　　　　　　　　　　　　住桃園縣八德市○○街一二八之二號
　　　　　　　　　　　　居台北市○○街○段一二一號二樓（在押）
　　　　　　　　　　　　身分證統一編號：Ｚ一一七六八號
　　被　　　告　申　○　男　三十歲（民國○○○年○月○○日生）
　　　　　　　　　　　　住基隆市○○路七十一號五樓（宜蘭靖盧收容中）
　　　　　　　　玄○○　女　四十二歲（民國○○年○月○日生）
　　　　　　　　　　　　住臺北市○○路五０二號二樓
　　　　　　　　　　　　居台北縣中和市○○路六七五號二樓之二
　　　　　　　　　　　　身分證統一編號：Ａ二三八六一一八五號
　　　　　　　　Ｄ○○　女　七十七歲（民國○○年○月○日生）
　　　　　　　　　　　　住台北市○道路九四巷三之號廿四號
　　　　　　　　　　　　身分證統一編號：Ａ二0000000號
　　　　　　　　天　○　男　七十歲（民國○○○年○月○日生）
　　　　　　　　　　　　住台北市○道路九四巷一三之三號
　　　　　　　　　　　　身分證統一編號：Ａ一三六七八號
　　　　　　　　阮忠誠　男　五十歲（民國○○○年○月○日生）
　　　　　　　　　　　　住高雄市○○○路一六一巷八弄一之一號
　　　　　　　　　　　　身分證統一編號：Ａ一三六五一二三號
　　　　　　　　Ｔ　○　男　七十五歲（民國○○年○月○○日生）
　　　　　　　　　　　　住台北市○○路二八七巷六弄六號四樓
　　　　　　　　　　　　身分證統一編號：Ｇ一一二一五號
　　　　　　　　癸　○　男　八十一歲（民國○○年○月○日生）
　　　　　　　　　　　　住台北市○○街○段八九之一號
　　　　　　　　　　　　身分證統一編號：Ｔ一二四一八號
　　　　　　　　李學海　男　七十歲（民國○○○年○月○○○日生）
　　　　　　　　　　　　住台北縣三重市○○街四二號二樓
　　　　　　　　　　　　身分證統一編號：Ｓ一0000000號
　　　　　　　　Ｇ○○　男　七十四歲（民國○○年○月○日生）
　　　　　　　　　　　　住台北市○○街○段一八一之一號二樓
　　　　　　　　　　　　身分證統一編號：Ｃ一一三五四三號
　　　　　　　　Ｏ○○　男　七十五歲（民國○○年○月○○日生）
　　　　　　　　　　　　住台北市○○路二五巷卅六弄八號三樓
　　　　　　　　　　　　身分證統一編號：Ｆ一八九一二三號
　　　　　　　　Ｅ○○　男　七十五歲（民國○○年○月○日生）
　　　　　　　　　　　　住台北市○○路○段一０七巷卅七號
　　　　　　　　　　　　身分證統一編號：Ｈ一一五三九號
　　　　　　　　Ｍ○○　男　八十四歲（民國八年二月九日生）
　　　　　　　　　　　　住台北縣板橋市○○街四三號二樓
　　　　　　　　　　　　身分證統一編號：Ａ一二七二七七七號
　　　　　　　　Ｒ○○　男　七十七歲（民國○○年○月○○日生）
　　　　　　　　　　　　住台北市○○○路二五一號四樓
　　　　　　　　　　　　身分證統一編號：Ａ一一二一八六三一號
　　　　　　　　Ｖ○○　女　七十四歲（民國○○年○月○日生）
　　　　　　　　　　　　住台北縣永和市○○街五七巷十弄三號四樓
　　　　　　　　　　　　身分證統一編號：Ｆ二三四六五一五號
　　　　　　　　ｇ○○　女　二十歲（民國○○○年○○月○○日生）
　　　　　　　　　　　　住台北市○○街○段十一號八樓之二七
　　　　　　　　Ｙ○○　男　七十六歲（民國○○年○月○日生）
　　　　　　　　　　　　住台北縣板橋市○○路○段一五０巷六八之一號
　　　　　　　　　　　　居台北縣板橋市○○路○段一四０巷七二號
　　　　　　　　　　　　身分證統一編號：Ｈ一0000000號
　　　　　　　　ａ○○　男　七十歲（民國○○○年○月○日生）
　　　　　　　　　　　　住台北縣新莊市○○○路二一二巷一弄七號五樓
　　　　　　　　　　　　居台北縣新莊市○○街三號二樓
　　　　　　　　　　　　身分證統一編號：Ａ一三一二七五九號
　　　　　　　　午○○　女　四十八歲（民國○○○年○月○○○日生）
　　　　　　　　　　　　住台北市○○街四六號五樓之一七
　　　　　　　　Ｌ○○　二十一歲（民國○○年○○月○日生）大陸地區人民
　　　　　　　　　　　　住台北市○○街○段一二一號二樓
　　　　　　　　地○○　男　七十五歲（民國○○年○月○○日生）
　　　　　　　　　　　　住台北市○○路五四號十樓之十三
　　　　　　　　　　　　居台北市○○路五四號十樓之三
　　　　　　　　　　　　身分證統一編號：Ａ一一一七八二二號
　　　　　　　　Ｊ○○　男　三十五歲（民國○○○年○月○日生）大陸地區人民
　　　　　　　　　　　　住台北市○○街二四六巷九號五樓
　　　　　　　　ｊ○○　男　七十九歲（民國○○年○月○○日生）
　　　　　　　　　　　　住台北市○○街二四六巷九號五樓
　　　　　　　　　　　　身分證統一編號：Ａ一一三三九二二四號
　　　　　　　　Ｘ○○　男　二十二歲（民國○○○年○○月○○○日生）
　　　　　　　　　　　　住台北縣新店市○○○路一二九巷三弄五號
　　　　　　　　ｎ○○　男　七十四歲（民國○○年○○月○日生）
　　　　　　　　　　　　住台北縣新店市○○路一二九巷三弄五號
　　　　　　　　　　　　身分證統一編號：Ａ一0000000號
　　　　　　　　ｆ○○　男　四十歲（民國○○○年○月○日生）大陸地區人民
　　　　　　　　　　　　住桃園縣八德市○○路○段三五二巷四號
　　　　　　　　ｅ○○　男　四十四歲（民國○○○年○月○○日生）
　　　　　　　　　　　　住桃園縣八德市○○路○段三五二巷四號
　　　　　　　　ｉ○○　女　四十四歲（民國○○○年○月○○日生）
　　　　　　　　　　　　住基隆市○○區○○街二六九巷四樓之二
　　　　　　　　　　　　身分證統一編號：Ａ二二五四四二號
　　　　　　　　ｍ○○　男　四十歲（民國○○○年○月○○日生）大陸地區人民
　　　　　　　　　　　　住台北縣永和市○○路二八三巷十一號五樓
　　　　　　　　戌　○　男　八十二歲（民國九年九月十二日生）
　　　　　　　　　　　　住台北縣永和市○○路二八三巷十一號五樓
　　　　　　　　　　　　身分證統一編號：Ｆ一四三二一六四號
　　　　　　　　ｃ○○　女　二十九歲（民國○○○年○月○○○日生）
　　　　　　　　　　　　住台北市○○街五一巷一號五樓
　　　　　　　　ｄ　○　男　七十六歲（民國○○年○月○日生）
　　　　　　　　　　　　住台北市○道路九四巷三之二號二樓
　　　　　　　　　　　　身分證統一編號：Ｔ一0000000號
　　　　　　　　ｑ　○　女　八十三歲（民國九年二月十五日生）
　　　　　　　　　　　　住台北市○○街一八一巷十號四樓
　　　　　　　　　　　　身分證統一編號：Ａ二五七三七七號
　　　　　　　　Ｋ○○　男　八十二歲（民國十年五月二十八日生）
　　　　　　　　　　　　住台北市○○○路○段卅六巷四弄十號六樓之三
　　　　　　　　　　　　身分證統一編號：Ｈ一二六七八二五號
　　　　　　　　Ｑ○○　男　八十二歲（民國十年三月二十九日生）
　　　　　　　　　　　　住台北市○○街三九九號
　　　　　　　　　　　　身分證統一編號：Ｓ一九一六八四九號
　　　　　　　　ｋ○○　男　七十四歲（民國○○年○月○日生）
　　　　　　　　　　　　住台北市○○○路○段七一號四樓之二
　　　　　　　　　　　　身分證統一編號：Ａ一一一一七九八號
　　　　　　　　ｌ○○　男　七十歲（民國○○○年○○月○○○日生）
　　　　　　　　　　　　住台北縣中和市○○路二０八巷一弄二號
　　　　　　　　　　　　身分證統一編號：Ａ一一五五五二四六號
　　　　　　　　子○○　男　七十三歲（民國○○年○○月○○日生）
　　　　　　　　　　　　住台北縣萬里鄉○○村○○街七號二樓
　　　　　　　　　　　　身分證統一編號：Ａ一0000000號
　　　　　　　　ｐ○○　男　七十四歲（民國○○年○月○○○日生）
　　　　　　　　　　　　住台北市○○路六二號五樓
　　　　　　　　　　　　身分證統一編號：Ｎ一0000000號
　　　　　　　　ｏ○○○　女　六十二歲（民國○○○年○月○○日生）
　　　　　　　　　　　　　住台北市○○路六二號五樓
　　　　　　　　　　　　　身分證統一編號：Ｎ二二八九七一四號
　　　　　　　　庚○○　男　七十八歲（民國○○年○月○○○日生）
　　　　　　　　　　　　住台北市○道路九四巷一之十號
　　　　　　　　　　　　身分證統一編號：Ａ一三五九七六六號
　　　　　　　　宇○○　男　七十七歲（民國○○年○○月○日生）
　　　　　　　　　　　　住台北市○○路○段四二巷六二號三樓
　　　　　　　　　　　　身分證統一編號：Ｍ一0000000號
　　　　　　　　Ｂ○○　男　九十歲（民國一年十二月十二日生）
　　　　　　　　　　　　住台北市○○○路一九０巷廿五號八樓
　　　　　　　　　　　　居台北市○○街○段一八一之二號二樓
　　　　　　　　　　　　身分證統一編號：Ｊ一0000000號
　　　　　　　　卯○○　男　七十四歲（民國○○年○月○○○日生）
　　　　　　　　　　　　住台北市○○街七號
　　　　　　　　　　　　身分證統一編號：Ａ一一六七二一八號
　　　　　　　　Ｎ○○　男　七十二歲（民國○○年○月○日生）
　　　　　　　　　　　　住台北市○○路一二五號四樓
　　　　　　　　　　　　身分證統一編號：Ｅ一0000000號
　　　　　　　　Ｆ○○　男　七十五歲（民國○○年○月○○日生）
　　　　　　　　　　　　住台北市○○路一一０號九樓之三
　　　　　　　　　　　　身分證統一編號：Ａ一0000000號
　　　　　　　　Ｕ○○　男　七十四歲（民國○○年○月○日生）
　　　　　　　　　　　　住台北市○○路○段一五五巷一七四號
　　　　　　　　　　　　身分證統一編號：Ｆ一0000000號
　　　　　　　　ｒ○○　男　六十七歲（民國○○○年○月○○日生）
　　　　　　　　　　　　住台北市○○區○○街二段二四八號二樓
　　　　　　　　　　　　身分證統一編號：Ｓ一0000000號
　　　　　　　　寅○○　男　七十五歲（民國○○年○月○日生）
　　　　　　　　　　　　住台北縣板橋市○○路○段卅八巷一五六弄七三號
　　　　　　　　　　　　身分證統一編號：Ｆ一五八五一六六號
　　　　　　　　壬○○　男　七十一歲（民國○○年○○月○○○日生）
　　　　　　　　　　　　住台北市○○街五號三樓之八
　　　　　　　　　　　　身分證統一編號：Ｄ一0000000號
　　　　　　　　Ａ○○　男　八十三歲（民國八年十月五日生）
　　　　　　　　　　　　住台北縣板橋市○○路○段卅二號
　　　　　　　　　　　　身分證統一編號：Ｆ一0000000號
　　　　　　　　Ｈ○○　男　八十一歲（民國十年七月五日生）
　　　　　　　　　　　　住台北縣板橋市○○路○段卅二號
　　　　　　　　　　　　身分證統一編號：Ａ一七三五八二一號
　　　　　　　　甲○○　男　七十九歲（民國○○年○月○○○日生）
　　　　　　　　　　　　住台北市○○路○段四００號地下室
　　　　　　　　　　　　身分證統一編號：Ａ一二六五七一七號
　　　　　　　　ｂ○○　男　七十八歲（民國○○年○月○○○日生）
　　　　　　　　　　　　住台北縣土城市○○路廿一號四樓
　　　　　　　　　　　　身分證統一編號：Ｆ一六七九一六三號
　　　　　　　　Ｃ○○　男　七十六歲（民國○○年○月○日生）
　　　　　　　　　　　　住台北市○○街四六號六樓之九
　　　　　　　　　　　　身分證統一編號：Ａ一一六二三八九二號
　　　　　　　　丁○○　男　八十一歲（民國十年十一月十三日生）
　　　　　　　　　　　　住台北市○○路○段三０五巷七號三樓
　　　　　　　　　　　　居台北市○○路○段三０五巷七之二號
　　　　　　　　　　　　身分證統一編號：Ａ一0000000號
　　　　　　　　丙○○　男　七十三歲（民國○○年○月○日生）
　　　　　　　　　　　　住台北市○○街○段一八一之二號
　　　　　　　　　　　　身分證統一編號：Ｆ一0000000號
　　　　　　　　巳○○　男　六十九歲（民國○○○年○月○○日生）
　　　　　　　　　　　　住台北縣三重市○○○路廿九號二樓
　　　　　　　　　　　　身分證統一編號：Ｆ一三七六二九二號
　　　　　　　　未○○　男　六十八歲（民國○○○年○月○日生）
　　　　　　　　　　　　住台北縣板橋市○○路八九之四號
　　　　　　　　　　　　身分證統一編號：Ａ一0000000號
　　　　　　　　丑○○　男　七十二歲（民國○○年○月○○日生）
　　　　　　　　　　　　住台北市○○街九五巷五三號
　　　　　　　　　　　　居台北市○○街四五巷二弄一號
　　　　　　　　　　　　身分證統一編號：Ｕ一一二五七五六號
　　　　　　　　己○○　男　七十七歲（民國○○年○○月○日生）
　　　　　　　　　　　　住台北市○○街廿五巷四弄十四號
　　　　　　　　　　　　身分證統一編號：Ｆ一0000000號
　　　　　　　　ｓ○○　男　七十六歲（民國○○年○月○日生）
　　　　　　　　　　　　住台北市○○路○段一八九巷八三弄廿號
　　　　　　　　　　　　身分證統一編號：Ｆ一一八一七九三號
　　　　　　　　ｈ○○　男　八十一歲（民國十年八月二十九日生）
　　　　　　　　　　　　住台北市○○街三巷五號
　　　　　　　　　　　　身分證統一編號：Ａ一一二八七七二號
　　　　　　　　Ｉ○○　男　七十四歲（民國○○年○月○○日生）
　　　　　　　　　　　　住台北市○○○路○段一一三巷二號地下室
　　　　　　　　　　　　身分證統一編號：Ａ一一五八三五四四號
　　　　　　　　Ｗ○○　男　六十八歲（民國○○○年○月○○日生）
　　　　　　　　　　　　住台北市○○○路○段二七四號五樓
　　　　　　　　　　　　居台北市○○○路○段一０九巷十弄三號二樓
　　　　　　　　　　　　身分證統一編號：Ｙ一二五三四三號
　　　　　　　　亥　○　男　七十三歲（民國○○年○月○日生）
　　　　　　　　　　　　住台北縣永和市○○街廿九巷十一號二樓
　　　　　　　　　　　　身分證統一編號：Ａ一三一九六七三號
　　　　　　　　辰○○　男　七十三歲（民國○○年○月○日生）
　　　　　　　　　　　　住台北市○○路○段一八九巷八三弄廿號
　　　　　　　　　　　　身分證統一編號：Ｓ一二二九三五號
　　　　　　　　Ｐ○○　男　八十歲（民國○○年○月○○日生）
　　　　　　　　　　　　住台北市○○○路○段一三二號廿一號二樓
　　　　　　　　　　　　身分證統一編號：Ａ一一九九三二六號
　　　　　　　　乙○○　男　七十歲（民國○○○年○○月○日生）
　　　　　　　　　　　　住台北市○○路○段四六巷八八號二樓
　　　　　　　　　　　　居台北市○○街○段十一號六樓之十六
　　　　　　　　　　　　身分證統一編號：Ｌ一0000000號
　　　　　　　　Ｚ○○　男　七十九歲（民國○○年○月○日生）
　　　　　　　　　　　　住台北市○○○路○段一四三號
　　　　　　　　　　　　居台北市○○街九五巷四九號之三
　　　　　　　　　　　　身分證統一編號：Ｖ一七六七二五號
　　　　　　　　Ｓ○○　女　四十歲（民國○○○年○○月○日生）
　　　　　　　　　　　　住桃園縣八德市○○街二一六巷七號九樓
　　　　　　　　　　　　身分證統一編號：Ｈ00000000號
　　　　　　　　戊○○　女　三十二歲（民國○○○年○月○○○日生）
　　　　　　　　　　　　臺北縣新莊市○○路六二九巷三號四樓
　　　　　　　　　　　　身分證統一編號：0000000000號
　　　　　　　　辛○○　男　七十八歲（民國○○年○月○日生）
　　　　　　　　　　　　住台北縣板橋市○○路○段一四０巷七二號
　　　　　　　　　　　　身分證統一編號：Ａ一一二一七八六七號
　　　　　　　　宙○○　男　七十五歲（民國○○年○月○日生）
　　　　　　　　　　　　住台北市○○街一七二號
　　　　　　　　　　　　居台北市○○街一七二號四樓
　　　　　　　　　　　　身分證統一編號：Ｆ一0000000號
　　　　　　　　酉○○　男　六十八歲（民國○○○年○月○○日生）
　　　　　　　　　　　　住台北市○○街○段二二巷一之二號三樓
　　　　　　　　　　　　身分證統一編號：Ｖ一0000000號
　　　　　　　　黃○○　二十一歲（民國○○○年○月○○日生）大陸地區人民
　　　　　　　　　　　　住台北市○○街○段二二巷一之二號三樓
右被告等因違反臺灣地區與大陸地區人民關係條例等案件，已經偵查終結，認應該提
起公訴，茲將犯罪事實及證據並所犯法條分敘如左：
　　犯罪事實
一、大陸地區人民孫榮華、鄭鳴、李強及國人左麗英、邱人暐等人在臺均無正當職業
　　，渠等明知使大陸地區人民以不實之親屬關係矇混申請進入臺灣地區係違法之行
　　為，足致損害內政部警政署入出境管理局對人民入出境管理之正確性，竟基於共
　　同牟利之不法概括犯意，與在大陸之孫榮華弟孫華忠、姪女孫雅清、鄭鳴母張秀
　　華及林和平等人共同組成兩岸人蛇集團，利用兩岸文書認證難以查核之漏隙，自
　　民國九十年四月間起，由該人蛇集團大陸成員在大陸招攬與國人並無親屬關係而
　　有意來臺之大陸地區人民，收取每人新臺幣（以下同）十三萬元至二十五萬元不
　　等之價錢，再由孫榮華、左麗英等人在臺以一萬元至二萬元不等之價錢，透過天
　　○、癸○、李學海、Ｏ○○、Ｅ○○、Ｇ○○、Ｍ○○、Ｒ○○、Ｖ○○、Ｙ○
　　○、ａ○○及李雲祿、林水康、何大香、周化南、林祖仁、姜文坤、徐民、閔建
　　華、蕭鎮（以上九人俟臺北市調查處移送後另分案偵辦）等人居間介紹，以每人
　　三萬元至六萬元不等之價錢，向與大陸地區人民並無親屬關係之Ｔ○等獨居老人
　　蒐購戶籍謄本、身分證影本、診斷證明書或離婚協議書等資料送至大陸，經大陸
　　人蛇集團成員持該等資料向大陸公證單位申請製作內容不實之「親屬關係公證書
　　」或自行偽造「親屬關係公證書」送返臺灣後，孫榮華、左麗英等人蛇集團成員
　　即親自或透過臺北市○○○路八十三號七樓「正泰旅行社」洪慕賢、洪淳婷、吳
　　淑萍與臺北市○○○路○段一○八號四樓「航宇國際旅行社」洪淑滿等人向入出
　　境管理局辦理申○等大陸地區人民非法來臺手續，致入出境管理局承辦人員依據
　　渠等所送內容不實之申請書、保證書、「親屬關係公證書」等資料審核，並憑以
　　登載於職務所掌之公文書，製發申○等大陸地區人民來臺旅行證，使申○等大陸
　　地區人民得以非法進入臺灣地區，俟大陸地區人民抵臺後，孫榮華等人蛇集團在
　　臺成員即協助安排食宿、申報流動戶口、尋找工作及辦理延期停留等事宜。茲將
　　該等犯罪事實詳述於后：
　（一）孫榮華部分：
　　　　孫榮華於九十年二月十二日透過其姊玄○○與天○二人之安排，以十一萬元
　　　　之代價冒用國人Ｄ○○外孫邱吉安名義非法入境。來臺後明知大陸地區人民
　　　　與臺灣地區人民需具有真實之親屬關係方得申請來臺，竟基於意圖為自己不
　　　　法所有之概括犯意，自九十一年十月間起與同居人鄭鳴陸續在臺僱用李強、
　　　　邱人暐等人，並提供食宿與零用金，由李強、邱人暐協助辦理大陸地區人民
　　　　非法進入臺灣地區相關手續。另以一萬元至二萬元不等之代價，透過左麗英
　　　　等人之介紹，在臺積極蒐購Ｔ○等獨居老人之戶籍謄本、身分證影本、診斷
　　　　證明書或離婚協議書等資料，交由大陸人蛇集團成員製作內容不實或偽造之
　　　　「親屬關係公證書」，使與臺灣地區無親屬關係之大陸地區人民申○等得以
　　　　非法進入臺灣地區，並以此為常業，從中牟取暴利，總計經由孫榮華安排，
　　　　以非法方式進入臺灣地區之大陸地區人民共有申○等一百一十二人，申請後
　　　　尚未來臺者二十七人。
　（二）鄭鳴部分：
　　　　鄭鳴於九十年十一月二十九日與國人阮忠誠以假結婚方式來臺，抵臺後卻未
　　　　履行夫妻同居義務並四處工作，九十一年起與孫榮華同居後，明知孫榮華係
　　　　從事使大陸地區人民非法進入臺灣地區之不法工作，仍基於意圖為自己不法
　　　　所有之概括犯意，與其母張秀華、孫榮華弟孫華忠、孫榮華姪女孫雅清等共
　　　　同協助孫榮華辦理大陸地區人民非法進入臺灣地區相關手續，使ｅ○○等大
　　　　陸地區人民得以非法進入臺灣地區。
　（三）李強部分：
　　　　李強於九十一年十二月二十七日冒用國人高弟開外孫名義非法入境，來臺後
　　　　明知孫榮華係從事使大陸地區人民非法進入臺灣地區之不法工作，仍基於意
　　　　圖為自己不法所有之概括犯意，協助孫榮華帶領非法來臺之大陸地區人民及
　　　　該等在臺假親屬赴派出所、入出境管理局申報流動戶口與辦理延期停留等手
　　　　續，並曾受孫榮華指示前往高雄「虹楊旅行社」領取大陸地區人民陳濟強及
　　　　陳康標二人非法入境申請資料，孫榮華則提供李強在臺食宿與零用金。
　（四）邱人暐部分：
　　　　邱人暐明知孫榮華係從事使大陸地區人民非法進入臺灣地區之不法工作，仍
　　　　基於意圖為自己不法所有之概括犯意，自九十一年十月起，除以自己名義申
　　　　請0000000000乙線行動電話及（02）00000000乙線電話供孫榮華使用、申請
　　　　0000000000乙線行動電話供鄭鳴使用外，並受孫榮華指示赴「正泰旅行社」
　　　　、「航宇國際旅行社」送交大陸地區人民非法入境申請資料及協助非法來臺
　　　　之大陸地區人民辦理延期停留手續，且於九十一年十月至九十二年三月間以
　　　　自己名義協助孫榮華在桃園縣八德市○○街六十九巷三號四樓租賃乙間房舍
　　　　供非法來臺之大陸地區人民居住，孫榮華則提供邱人暐食宿與零用金。
　（五）左麗英部分：
　　　　左麗英明知周化南與孫榮華二人係從事使大陸地區人民非法進入臺灣地區之
　　　　不法工作，仍基於意圖為自己不法所有之概括犯意，先於九十一年四月起協
　　　　助周化南在臺尋找人頭擔任大陸地區人民假親屬，嗣因孫榮華提供之報酬較
　　　　為優渥，自九十一年下半年起轉而協助孫榮華在臺尋找假親屬人頭及辦理大
　　　　陸地區人民非法來臺相關手續，經由左麗英提供資料予孫榮華得以非法入境
　　　　之大陸地區人民計有：莊振官、ｍ○○、卞秋珍、林啟雄、陳俊秋、孫秋、
　　　　ｇ○○、林國良、申○、陳秀光、林權、潘忠平、鄭賜強及林通龍等十四人
　　　　，獲入出境管理局核准尚未來臺之大陸地區人民則有：陳仕健、李麗光、莊
　　　　大華及陳濟本等四人。
　（六）申○部分：
　　　　申○係大陸地區人民，明知其與國人Ｔ○並無親屬關係，為達成來臺之目的
　　　　，透過孫榮華與孫榮華弟孫華忠之安排，以人民幣六萬元之代價，於九十二
　　　　年三月十日冒用Ｔ○外孫名義非法來臺。
　（七）玄○○部分：
　　　　玄○○係孫榮華之姊，明知孫榮華與國人Ｄ○○並無親屬關係，為達成使孫
　　　　榮華來臺之目的，於九十年元月間，以十一萬元之代價委託天○與Ｄ○○二
　　　　人協助辦理孫榮華非法入境事宜，使孫榮華得以於九十年二月十二日冒用Ｄ
　　　　○○外孫邱吉安名義非法來臺，並提供臺北市○○路六一五巷一號五樓之一
　　　　房舍予非法入境之大陸地區人民Ｘ○○及Ｊ○○等人居住。
　（八）Ｄ○○部分：
　　　　Ｄ○○明知其與大陸地區人民孫榮華並無親屬關係，基於概括犯意，於九十
　　　　年元月間提供其戶籍謄本、身分證影本及診斷證明書等資料予天○與玄○○
　　　　二人辦理孫榮華非法入境事宜，使孫榮華得以於九十年二月十二日冒用Ｄ○
　　　　○外孫邱吉安名義非法來臺。玄○○給付Ｄ○○八萬元、天○三萬元作為酬
　　　　勞。Ｄ○○並曾提供國人郭清俊與ｊ○○之資料予孫榮華辦理大陸地區人民
　　　　唐碧英及Ｊ○○非法入境事宜，使唐碧英得以於九十一年三月八日冒用郭清
　　　　俊外孫名義非法來臺，Ｊ○○得以於九十二年二月十日冒用ｊ○○外孫名義
　　　　非法來臺。
　（九）天○部分：
　　　　天○前於八十七年間因妨害秩序案件，經法院判處有期徒刑三月確定，於八
　　　　十八年二月二十三日易科罰金執行完畢，仍不知悔悟，明知大陸地區人民孫
　　　　榮華與國人Ｄ○○並無親屬關係，基於概括犯意，於九十年元月間受孫榮華
　　　　姊玄○○委託辦理孫榮華非法入境事宜，使孫榮華得以於九十年二月十二日
　　　　冒用Ｄ○○外孫邱吉安名義非法來臺，事成玄○○給付天○三萬元作為酬勞
　　　　。天○並曾提供國人Ｕ○○之資料予孫榮華辦理大陸地區人民王文琴非法入
　　　　境事宜，申請案已獲入出境管理局核准，惟王文琴尚未來臺。
　（十）阮忠誠部分：
　　　　阮忠誠明知與大陸地區人民通謀而虛偽結婚係違法之行為，於九十年間提供
　　　　其戶籍謄本與身分證影本予許銘楠，並由許銘楠安排赴陸與大陸地區人民鄭
　　　　鳴辦理假結婚事宜，使鄭鳴得以於九十年十一月二十九日冒用阮忠誠配偶名
　　　　義非法來臺。鄭鳴給付許銘楠約十萬五千元，阮忠誠則自許銘楠處獲得五萬
　　　　元之酬勞。
　（十一）Ｔ○部分：
　　　　Ｔ○明知渠與大陸地區人民申○並無親屬關係，於九十二年元月間經左麗英
　　　　之介紹，提供其戶籍謄本、身分證影本及診斷證明書等資料予孫榮華辦理申
　　　　○非法入境事宜，使申○得以於九十二年三月十日冒用Ｔ○外孫名義非法來
　　　　臺。孫榮華則給付Ｔ○三萬元、左麗英二萬元作為酬勞。
　（十二）癸○部分：
　　　　癸○明知其與大陸地區人民陳玉花並無親屬關係，基於概括犯意，於九十一
　　　　年間經徐民之介紹，提供其戶籍謄本、身分證影本及診斷證明書等資料予孫
　　　　榮華辦理陳玉花非法入境事宜，使陳玉花得以於九十一年十一月十二日冒用
　　　　癸○外孫名義非法來臺。孫榮華則給付癸○六萬元作為酬勞。癸○並曾提供
　　　　國人程慶芝、王貴南、談志華、翁惠芳及范正棟五人之資料予孫榮華辦理大
　　　　陸地區人民池敏玉、吳大庚、孫春仁、陳秀娥與陳建等人非法入境事宜，
　　　　使池敏玉得以於九十二年二月二十七日冒用程慶芝外孫名義非法來臺，孫春
　　　　仁、陳秀娥及陳建三人雖已向入出境管理局申請入境獲准，惟尚未來臺，
　　　　吳大庚則未獲准。
　（十三）李學海部分：
　　　　李學海前於八十七年間因妨害風化案件，經法院判處有期徒刑三月確定，於
　　　　八十八年七月十五日執行完畢，仍不知悔悟，明知其與大陸地區人民蘇碧芳
　　　　並無親屬關係，基於概括犯意，於九十一年間經徐民之介紹，提供其戶籍謄
　　　　本、身分證影本及診斷證明書等資料予孫榮華辦理蘇碧芳非法入境事宜，使
　　　　蘇碧芳得以於九十一年七月五日冒用李學海外孫名義非法來臺，孫榮華則給
　　　　付李學海三萬五千元作為酬勞。李學海並曾提供國人崔福田、許良俊、肖洪
　　　　武、李春陽與李琛五人之資料予孫榮華辦理大陸地區人民何彪、邱玉珍、陳
　　　　康標、陳濟強及鄭章喜等人非法入境事宜；該等大陸地區人民均已獲入出境
　　　　管理局核准入境，惟均尚未來臺。
　（十四）Ｇ○○部分：
　　　　Ｇ○○明知其與大陸地區人民李賽蘭並無親屬關係，基於概括犯意，於九十
　　　　一年九月間經徐民之介紹，提供其戶籍謄本、身分證影本及診斷證明書等資
　　　　料予孫榮華辦理李賽蘭非法入境事宜，使李賽蘭得以於九十一年十一月十二
　　　　日冒用Ｇ○○外孫名義非法來臺，孫榮華則給付Ｇ○○五萬元作為酬勞。Ｇ
　　　　○○並曾提供國人Ｂ○○之資料予孫榮華辦理大陸地區人民陳善榮非法入境
　　　　事宜，使陳善榮得以於九十二年三月十四日冒用Ｂ○○外孫名義非法來臺。
　（十五）Ｏ○○部分：
　　　　Ｏ○○明知其與大陸地區人民池建欽並無親屬關係，基於概括犯意，於九十
　　　　一年間提供其戶籍謄本、身分證影本及診斷證明書等資料予孫榮華辦理池建
　　　　欽非法入境事宜，使池建欽得以於九十一年三月二十七日冒用Ｏ○○外孫名
　　　　義非法來臺，孫榮華則給付Ｏ○○四萬元作為酬勞。Ｏ○○並曾提供國人Ｅ
　　　　○○之資料予孫榮華辦理大陸地區人民李建春非法入境事宜，使李建春得以
　　　　於九十一年九月四日冒用Ｅ○○外孫名義非法來臺。
　（十六）Ｅ○○部分：
　　　　Ｅ○○明知其與大陸地區人民李建春並無親屬關係，基於概括犯意，於九十
　　　　一年間經Ｏ○○之介紹，提供其戶籍謄本、身分證影本及診斷證明書等資料
　　　　予孫榮華辦理李建春非法入境事宜，使李建春得以於九十一年九月四日冒用
　　　　Ｅ○○外孫名義非法來臺，孫榮華則給付Ｅ○○一萬餘元作為酬勞。Ｅ○○
　　　　並曾提供國人宇○○與匡伯球二人之資料予孫榮華辦理大陸地區人民陳為史
　　　　及肖仕清非法入境事宜，使陳為史得以於九十一年十一月十二日冒用宇○○
　　　　外孫名義非法來臺，肖仕清之申請案雖已獲入出境管理局核准，惟尚未來臺
　　　　。
　（十七）Ｍ○○部分：
　　　　Ｍ○○明知其與大陸地區人民顏智祥並無親屬關係，基於概括犯意，於九十
　　　　一年間提供其戶籍謄本、身分證影本及診斷證明書等資料予孫榮華辦理顏智
　　　　祥非法入境事宜，使顏智祥得以於九十一年八月四日冒用Ｍ○○外孫名義非
　　　　法來臺，孫榮華則給付Ｍ○○六萬元作為酬勞。Ｍ○○並曾提供國人Ｗ○○
　　　　、朱發信、翟玉祥、趙文英、Ｈ○○、Ａ○○與ｉ○○七人之資料予孫榮華
　　　　辦理大陸地區人民林建秋、林道燕、莊坤亮、陳秀花、陳鶯妹、黃聚富及ｅ
　　　　○○等人非法入境事宜，使林建秋得以於九十二年三月十七日冒用Ｗ○○外
　　　　孫名義非法來臺，使林道燕得以於九十一年十一月七日冒用朱發信外孫名義
　　　　非法來臺，使黃聚富得以於九十二年一月二十一日冒用Ａ○○外孫名義非法
　　　　來臺，使ｅ○○得以於九十二年二月二十六日冒用ｉ○○配偶名義非法來臺
　　　　，莊坤亮與陳鶯妹二人雖已獲入出境管理局核准入境，惟均尚未來臺，另趙
　　　　文英主動向入出境管理局表示陳秀花非渠外孫，故未獲准。
　（十八）Ｒ○○部分：
　　　　Ｒ○○明知其與大陸地區人民鄭光輝並無親屬關係，基於概括犯意，於九十
　　　　一年間經某鄭姓老太太之介紹，提供其戶籍謄本、身分證影本及診斷證明書
　　　　等資料予孫榮華辦理鄭光輝非法入境事宜，使鄭光輝得以於九十一年十月四
　　　　日冒用Ｒ○○外孫名義非法來臺，孫榮華則給付Ｒ○○六萬元作為酬勞。Ｒ
　　　　○○亦曾受鄭老太太委託，將國人范循性之資料交予孫榮華辦理大陸地區人
　　　　民吳金兵非法入境事宜，惟吳金兵未獲准來臺。
　（十九）Ｖ○○部分：
　　　　Ｖ○○明知其與大陸地區人民ｇ○○並無親屬關係，基於概括犯意，於九十
　　　　一年間經毛媽媽、鄭榕與左麗英等人之介紹，提供其戶籍謄本、身分證影本
　　　　及診斷證明書等資料予孫榮華辦理ｇ○○非法入境事宜，使ｇ○○得以於九
　　　　十一年十二月二十日冒用Ｖ○○外孫名義非法來臺，孫榮華則給付毛媽媽五
　　　　千元、鄭榕五千元、左麗英五千元、Ｖ○○三萬五千元作為酬勞。Ｖ○○並
　　　　曾提供國人林貽謀與阮存殳之資料予孫榮華辦理大陸地區人民莊長恭及陳月
　　　　華非法入境事宜，莊長恭、陳月華之申請案已獲入出境管理局核准，惟尚未
　　　　來臺。
　（二十）ｇ○○部分：
　　　　ｇ○○係大陸地區人民，明知其與國人Ｖ○○並無親屬關係，為達成來臺之
　　　　目的，透過孫榮華之安排，於九十一年十二月十九日冒用Ｖ○○外孫名義非
　　　　法來臺
　（二一）Ｙ○○部分：
　　　　Ｙ○○明知其與大陸地區人民謝基海並無親屬關係，基於概括犯意，於九十
　　　　一年間提供其戶籍謄本、身分證影本及診斷證明書等資料予孫榮華辦理謝基
　　　　海非法入境事宜，惟未獲入出境管理局核准。另Ｙ○○曾介紹國人閔建華提
　　　　供資料予孫榮華辦理大陸地區人民高用鋒非法入境事宜，使高用鋒得以於九
　　　　十一年十二月二十七日冒用閔建華外孫名義非法來臺，孫榮華給付閔建華六
　　　　萬元酬勞後，閔建華則給付Ｙ○○五千元作為酬勞。
　（二二）ａ○○部分：
　　　　ａ○○明知其與大陸地區人民林賢並無親屬關係，基於概括犯意，於九十一
        年間經徐民之介紹，提供其戶籍謄本、身分證影本及診斷證明書等資料予孫
        榮華辦理林賢非法入境事宜，使林賢得以於九十二年一月二日冒用ａ○○外
        孫名義非法來臺，孫榮華則給付ａ○○六萬元作為酬勞。ａ○○並曾介紹國
        人卯○○提供資料予孫榮華辦理大陸地區人民吳協旗非法入境事宜，吳協旗
        之申請案雖已獲入出境管理局核准，惟尚未來臺。
　（二三）午○○部分：
　　　　午○○係大陸地區人民，明知其與國人陳子進並無親屬關係，為達成來臺之
　　　　目的，透過孫榮華之安排，以人民幣六萬餘元之代價，於九十二年三月二十
　　　　六日冒用陳子進外孫名義非法來臺。
　（二四）Ｌ○○部分：
　　　　Ｌ○○係大陸地區人民，明知其與國人地○○並無親屬關係，為達成來臺之
　　　　目的，透過孫榮華之安排，於九十一年四月二十四日冒用地○○外孫名義非
　　　　法來臺，且於九十二年一月二十四日逾停留期限而未離境。Ｌ○○為繼續在
　　　　臺停留，竟於九十二年一月間某日，在臺北市○○○○○道飛之中華民國臺
　　　　灣地區旅行證影本，換貼其自己之照片，再重新影印而偽造Ｌ○○名義之中
　　　　華民國臺灣地區旅行證。
　（二五）地○○部分：
　　　　地○○明知其與大陸地區人民Ｌ○○並無親屬關係，竟基於概括犯意，於九
　　　　十年間提供其戶籍謄本、身分證影本及診斷證明書等資料予孫榮華辦理Ｌ○
　　　　○非法入境事宜，使Ｌ○○得以於九十一年四月二十四日冒用地○○外孫名
　　　　義非法來臺，孫榮華則給付地○○五萬元作為酬勞。地○○另於九十一年間
　　　　，經錢姓友人之安排與大陸地區人民江麗英假結婚，使江麗英得以冒用地○
　　　　○配偶名義非法來臺，地○○則於事成後收取錢姓友人五萬元之酬勞。
　（二六）Ｊ○○部分：
　　　　Ｊ○○係大陸地區人民，明知渠與國人ｊ○○並無親屬關係，為達成來臺之
　　　　目的，透過孫榮華之安排，於九十二年二月十日冒用ｊ○○外孫名義非法來
　　　　臺。
　（二七）ｊ○○部分：
　　　　ｊ○○明知其與大陸地區人民Ｊ○○並無親屬關係，於九十一年底提供其戶
　　　　籍謄本、身分證影本及診斷證明書等資料予Ｄ○○轉交孫榮華辦理Ｊ○○非
　　　　法入境事宜，使Ｊ○○得以於九十二年二月十日冒用ｊ○○外孫名義非法來
　　　　臺，Ｄ○○則給付ｊ○○三萬元作為酬勞。
　（二八）Ｘ○○部分：
　　　　Ｘ○○係大陸地區人民，明知其與國人ｎ○○並無親屬關係，為達成來臺之
　　　　目的，透過周化南之安排，於九十一年十二月二日冒用ｎ○○外孫名義非法
　　　　來臺。
　（二九）ｎ○○部分：
　　　　ｎ○○明知其與大陸地區人民Ｘ○○並無親屬關係，於九十一年間提供其戶
　　　　籍謄本、身分證影本及診斷證明書等資料予周化南辦理Ｘ○○非法入境事宜
　　　　，使Ｘ○○得以於九十一年十二月二日冒用ｎ○○外孫名義非法來臺，周化
　　　　南則給付ｎ○○三萬八千元作為酬勞。
　（三十）ｆ○○部分：
　　　　ｆ○○係以探視配偶李秀連名義來臺之大陸地區人民，明知大陸地區人民與
　　　　臺灣地區人民通謀而虛偽結婚係違法之行為，竟基於概括犯意，為使其兄ｅ
　　　　○○亦能達成來臺之目的，於九十一年底至九十二年初，以人民幣四萬五千
　　　　元之代價委託孫榮華及鄭鳴等人辦理其兄ｅ○○非法入境事宜，使ｅ○○得
　　　　以於九十二年二月二十六日冒用國人ｉ○○配偶名義非法來臺。ｆ○○並曾
　　　　介紹大陸地區人民莊大華透過孫榮華安排，冒用國人張瑩外孫名義非法來臺
　　　　，該申請案雖已獲入出境管理局核准，惟尚未來臺。
　（三一）ｅ○○部分：
　　　　ｅ○○係大陸地區人民，明知與臺灣地區人民通謀而虛偽結婚係違法之行為
　　　　，為達成來臺之目的，於九十一年底至九十二年初，透過其弟ｆ○○、孫榮
　　　　華、鄭鳴及鄭鳴母張秀華之安排，以人民幣四萬五千元之代價與ｉ○○辦理
　　　　假結婚，並於九十二年二月二十六日冒用ｉ○○配偶名義非法來臺。
　（三二）ｉ○○部分：
　　　　ｉ○○明知與大陸地區人民通謀而虛偽結婚係違法之行為，於九十一年底至
　　　　九十二年初，經由Ｍ○○之介紹，提供其戶籍謄本、身分證影本及單身證明
　　　　等資料予孫榮華，並由孫榮華安排隨同鄭鳴赴陸辦理與大陸地區人民ｅ○○
　　　　假結婚事宜，使ｅ○○得以於九十二年二月二十六日冒用ｉ○○配偶名義非
　　　　法來臺，孫榮華則給付ｉ○○八萬元作為酬勞。
　（三三）ｍ○○部分：
　　　　ｍ○○係大陸地區人民，明知其與國人戌○並無親屬關係，為達成來臺之目
　　　　的，於九十一年間透過孫榮華、孫榮華弟孫華忠之安排，以人民幣四萬五千
　　　　元之代價，於九十一年十一月二十八日冒用國人戌○外孫名義非法來臺。
　（三四）戌○部分：
　　　　戌○明知其與大陸地區人民ｍ○○並無親屬關係，於九十一年間經左麗英之
　　　　介紹，提供其戶籍謄本、身分證影本及診斷證明書等資料予孫榮華辦理ｍ○
　　　　○非法入境事宜，使ｍ○○得以於九十一年十一月二十八日非法來臺，孫榮
　　　　華則給付左麗英二萬元、戌○三萬元作為酬勞。
　（三五）ｃ○○部分：
　　　　ｃ○○係大陸地區人民，明知其與國人ｄ○並無親屬關係，為達成來臺之目
　　　　的，於九十年五月至八月間，透過大陸在臺定居人士孫秀玉與孫榮華之安排
　　　　，以人民幣八萬元之代價，於九十年八月二十二日冒用ｄ○外孫名義非法來
　　　　臺。
　（三六）ｄ○部分：
　　　　ｄ○明知其與大陸地區人民ｃ○○並無親屬關係，於九十年中經蕭鎮之介紹
　　　　，提供其戶籍謄本、身分證影本及診斷證明書等資料予孫榮華辦理ｃ○○非
　　　　法入境事宜，使ｃ○○得以於九十年八月二十二日非法來臺，孫榮華則給付
　　　　ｄ○六萬餘元作為酬勞。
　（三七）ｑ○部分：
　　　　ｑ○明知其與大陸地區人民卞秋珍並無親屬關係，於九十一年間經左麗英之
　　　　介紹，提供其戶籍謄本、身分證影本及診斷證明書等資料予孫榮華辦理卞秋
　　　　珍非法入境事宜，使卞秋珍得以於九十一年十一月十四日冒用ｑ○外孫名義
　　　　非法來臺，孫榮華則給付ｑ○五萬元、左麗英二萬元作為酬勞。
　（三八）Ｋ○○部分：
　　　　Ｋ○○明知其與大陸地區人民陳俊秋並無親屬關係，於九十一年八、九月間
　　　　經左麗英之介紹，提供渠之戶籍謄本、身分證影本及診斷證明書等資料予孫
　　　　榮華辦理陳俊秋非法入境事宜，使陳俊秋得以於九十一年十二月二十日冒用
　　　　Ｋ○○外孫名義非法來臺，孫榮華則給付Ｋ○○五萬元、左麗英三萬元作為
　　　　酬勞。
　（三九）Ｑ○○部分：
　　　　Ｑ○○明知其與大陸地區人民林國良並無親屬關係，於九十二年初經左麗英
　　　　之介紹，提供其戶籍謄本、身分證影本及診斷證明書等資料予孫榮華辦理林
　　　　國良非法入境事宜，使林國良得以於九十二年三月二十三日冒用Ｑ○○外孫
　　　　名義非法來臺，孫榮華則給付Ｑ○○三萬元、左麗英一萬元作為酬勞。
　（四十）ｋ○○部分：
　　　　ｋ○○明知其與大陸地區人民陳秀光並無親屬關係，於九十一年間經古雲開
　　　　與左麗英之介紹，提供渠之戶籍謄本、身分證影本及診斷證明書等資料予孫
　　　　榮華辦理陳秀光非法入境事宜，使陳秀光得以於九十一年十一月七日冒用ｋ
　　　　○○外孫名義非法來臺，孫榮華則給付ｋ○○五萬元、古雲開二萬元、左麗
　　　　英一萬元作為酬勞。
　（四一）ｌ○○部分：
　　　　ｌ○○明知其與大陸地區人民林權並無親屬關係，於九十一年間經左麗英之
　　　　介紹，提供其戶籍謄本、身分證影本及診斷證明書等資料予孫榮華辦理林權
　　　　非法入境事宜，使林權得以於九十一年十一月二十日冒用ｌ○○外孫名義非
　　　　法來臺，孫榮華則給付ｌ○○三萬元、左麗英二萬元作為酬勞。
　（四二）子○○部分：
　　　　子○○明知其與大陸地區人民潘忠平並無親屬關係，於九十一年間經左麗英
　　　　之介紹，提供其戶籍謄本、身分證影本及診斷證明書等資料予孫榮華辦理潘
　　　　忠平非法入境事宜，使潘忠平得以於九十一年十一月二十九日冒用子○○外
　　　　孫名義非法來臺，孫榮華則給付子○○三萬元、左麗英二萬元作為酬勞。
　（四三）ｐ○○與ｏ○○○夫婦部分：
　　　　ｐ○○與ｏ○○○夫婦二人明知渠等與大陸地區人民鄭賜強並無親屬關係，
　　　　於九十一年八、九月間經左麗英之介紹，提供ｐ○○之戶籍謄本、身分證影
　　　　本及診斷證明書等資料予孫榮華辦理鄭賜強非法入境事宜，使鄭賜強得以於
　　　　九十一年十一月二十五日冒用ｐ○○外孫名義非法來臺，孫榮華則給付ｐ○
　　　　○三萬元、ｏ○○○一萬元、左麗英一萬元作為酬勞。
　（四四）庚○○部分：
　　　　庚○○明知其與大陸地區人民陳濟本並無親屬關係，於九十一年底經左麗英
　　　　之介紹，提供其戶籍謄本、身分證影本及診斷證明書等資料予孫榮華辦理陳
　　　　濟本非法入境事宜，陳濟本之申請案雖已獲入出境管理局核准，惟尚未來臺
　　　　，孫榮華仍預付庚○○一萬元、左麗英二萬元作為酬勞。
　（四五）宇○○部分：
　　　　宇○○明知其與大陸地區人民陳為史並無親屬關係，經Ｅ○○之介紹，提供
　　　　其戶籍謄本、身分證影本及診斷證明書等資料予孫榮華辦理陳為史非法入境
　　　　事宜，使陳為史得以於九十一年十一月十二日冒用宇○○外孫名義非法來臺
　　　　，孫榮華則給付宇○○二萬六千元作為酬勞。
　（四六）Ｂ○○部分：
　　　　Ｂ○○明知其與大陸地區人民陳善榮並無親屬關係，於九十一年底經Ｇ○○
　　　　之介紹，提供其戶籍謄本、身分證影本及診斷證明書等資料予孫榮華辦理陳
　　　　善榮非法入境事宜，使陳善榮得以於九十二年三月十四日冒用Ｂ○○外孫名
　　　　義非法來臺，孫榮華則給付Ｂ○○六萬元作為酬勞。
　（四七）卯○○部分：
　　　　卯○○明知其與大陸地區人民吳協旗並無親屬關係，於九十二年初經ａ○○
　　　　之介紹，提供渠之戶籍謄本、身分證影本及診斷證明書等資料予孫榮華辦理
　　　　吳協旗非法入境事宜，吳協旗之申請案雖已獲入出境管理局核准，惟尚未入
　　　　境，孫榮華仍給付卯○○五萬五千元、ａ○○一萬元作為酬勞。
　（四八）Ｎ○○部分：
　　　　Ｎ○○明知其與大陸地區人民尤慶旭並無親屬關係，於九十一年間經林水康
　　　　之介紹，提供其戶籍謄本、身分證影本及診斷證明書等資料予孫榮華辦理尤
　　　　慶旭非法入境事宜，使尤慶旭得以於九十一年十二月二十四日冒用Ｎ○○外
　　　　孫名義非法來臺，孫榮華則給付Ｎ○○六萬元作為酬勞。
　（四九）Ｆ○○部分：
　　　　Ｆ○○明知其與大陸地區人民莊義杰並無親屬關係，於九十一年十一月間經
　　　　徐強之介紹，提供其戶籍謄本、身分證影本及診斷證明書等資料予高小姐辦
　　　　理大陸地區人民莊義杰非法入境事宜，使莊義杰得以於九十二年四月二十六
　　　　日冒用Ｆ○○外孫名義非法來臺，高小姐則允諾將給付Ｆ○○三萬元作為酬
　　　　勞。
　（五十）Ｕ○○部分：
　　　　Ｕ○○明知其與大陸地區人民王文琴並無親屬關係，於九十年間經天○之介
　　　　紹，提供其戶籍謄本、身分證影本及診斷證明書等資料予孫榮華辦理王文琴
　　　　非法入境事宜，王文琴之申請案雖已獲入出境管理局核准，惟尚未入境，孫
　　　　榮華仍給付Ｕ○○二萬元作為酬勞。
　（五一）ｒ○○部分：
　　　　ｒ○○明知其與大陸地區人民孫曉勇並無親屬關係，於九十一年間經徐民之
　　　　介紹，提供其戶籍謄本、身分證影本及診斷證明書等資料予孫榮華辦理孫曉
　　　　勇非法入境事宜，使孫曉勇得以於九十一年八月十六日冒用ｒ○○外孫名義
　　　　非法來臺，孫榮華則給付ｒ○○六萬元作為酬勞。
　（五二）寅○○部分：
　　　　寅○○明知其與大陸地區人民陳德銀並無親屬關係，於九十一年間經徐民之
　　　　介紹，提供其戶籍謄本、身分證影本及診斷證明書等資料予孫榮華辦理陳德
　　　　銀非法入境事宜，使陳德銀得以於九十一年八月四日冒用寅○○外孫名義非
　　　　法來臺。
　（五三）壬○○部分：
　　　　壬○○明知其與大陸地區人民陳興國並無親屬關係，於九十一年底經徐民之
　　　　介紹，提供其戶籍謄本、身分證影本及診斷證明書等資料予孫榮華辦理陳興
　　　　國非法入境事宜，陳興國之申請案雖已獲入出境管理局核准，惟尚未入境，
　　　　孫榮華仍給付壬○○三萬五千元作為酬勞。
　（五四）Ａ○○部分：
　　　　Ａ○○明知其與大陸地區人民黃聚富並無親屬關係，於九十一年間經Ｍ○○
　　　　之介紹，提供其戶籍謄本、身分證影本及診斷證明書等資料予孫榮華辦理黃
　　　　聚富非法入境事宜，使黃聚富得以於九十二年一月二十一日冒用Ａ○○外孫
　　　　名義非法來臺，孫榮華則給付Ａ○○五萬元作為酬勞。
　（五五）Ｈ○○部分：
　　　　Ｈ○○明知其與大陸地區人民陳鶯妹並無親屬關係，於九十一年間經Ｍ○○
　　　　之介紹，提供其戶籍謄本、身分證影本及診斷證明書等資料予孫榮華辦理陳
　　　　鶯妹非法入境事宜，陳鶯妹之申請案雖已獲入出境管理局核准，惟尚未入境
　　　　，孫榮華仍給付Ｈ○○二萬餘元作為酬勞。
　（五六）甲○○部分：
　　　　甲○○明知其與大陸地區人民林幼新並無親屬關係，於九十年間經何大香之
　　　　介紹，提供其戶籍謄本、身分證影本及診斷證明書等資料予孫榮華辦理林幼
　　　　新非法入境事宜，使林幼新得以於九十一年二月八日至九十一年十二月五日
　　　　期間冒用甲○○外孫名義非法來臺，孫榮華則給付甲○○五萬元作為酬勞。
　　　　另甲○○又於八十八年間經楊姓男子之安排，赴陸與大陸地區人民莊琴辦理
　　　　假結婚，使莊琴得以冒用甲○○配偶名義非法來臺。
　（五七）ｂ○○部分：
　　　　ｂ○○明知其與大陸地區人民鄭木金並無親屬關係，於九十年間經鄭榕與鄭
　　　　秋華之介紹，提供其戶籍謄本、身分證影本及診斷證明書等資料予孫榮華辦
　　　　理鄭木金非法入境事宜，使鄭木金得以於九十年十月十一日冒用ｂ○○外孫
　　　　名義非法來臺，孫榮華則給付ｂ○○二萬元作為酬勞。
　（五八）Ｃ○○部分：
　　　　Ｃ○○明知其與大陸地區人民陳宜新並無親屬關係，於九十一年七月間經鄭
　　　　榕之介紹，提供其戶籍謄本、身分證影本及診斷證明書等資料予孫榮華辦理
　　　　陳宜新非法入境事宜，使陳宜新得以於九十一年十月三日冒用Ｃ○○外孫名
　　　　義非法來臺，孫榮華則給付Ｃ○○六萬元作為酬勞。
　（五九）丁○○部分：
　　　　丁○○明知其與大陸地區人民林柏吉並無親屬關係，於九十一年間經鄭榕之
　　　　介紹，提供其戶籍謄本、身分證影本及診斷證明書等資料予孫榮華辦理林柏
　　　　吉非法入境事宜，使林柏吉得以於九十一年十一月七日冒用丁○○外孫名義
　　　　非法來臺，孫榮華則給付丁○○六萬元作為酬勞。
　（六十）丙○○部分：
　　　　丙○○明知其與大陸地區人民林傳秋並無親屬關係，於九十一年間經黃姓友
　　　　人之介紹，提供其戶籍謄本、身分證影本及診斷證明書等資料予孫榮華辦理
　　　　林傳秋非法入境事宜，使林傳秋得以於九十一年十一月七日冒用丙○○外孫
　　　　名義非法來臺，孫榮華則給付丙○○四萬元作為酬勞。
　（六一）巳○○部分：
　　　　巳○○明知其與大陸地區人民池建信並無親屬關係，於九十二年初經某榮民
　　　　之介紹，提供其戶籍謄本、身分證影本及診斷證明書等資料予孫榮華辦理池
　　　　建信非法入境事宜，使池建信得以於九十二年三月二十六日冒用巳○○外孫
　　　　名義非法來臺，孫榮華則給付巳○○三萬元作為酬勞。
　（六二）未○○部分：
　　　　未○○明知其與大陸地區人民林小洪並無親屬關係，於九十一年底經友人之
　　　　介紹，提供其戶籍謄本、身分證影本及診斷證明書等資料予孫榮華辦理林小
　　　　洪非法入境事宜，使林小洪得以於九十二年一月三日冒用未○○孫子名義非
　　　　法來臺，孫榮華則給付未○○六萬元作為酬勞。
　（六三）丑○○部分：
　　　　丑○○明知其與大陸地區人民陳明並無親屬關係，於九十一年間提供其戶籍
　　　　謄本、身分證影本及診斷證明書等資料予鄧姓男子辦理陳明非法入境事宜（
　　　　申請書筆跡與孫榮華筆跡雷同），使陳明得以於九十二年二月十七日冒用丑
　　　　○○外孫名義非法來臺，鄧姓男子則給付丑○○三萬元作為酬勞。
　（六四）己○○部分：
　　　　己○○明知其與大陸地區人民陳宜文並無親屬關係，於九十一年間經邱娥英
　　　　女兒林美娟之介紹認識孫榮華，並提供其戶籍謄本、身分證影本及診斷證明
　　　　書等資料予孫榮華辦理陳宜文非法入境事宜，陳宜文之申請案雖未獲入出境
　　　　管理局核准，惟孫榮華仍給付己○○五千元作為酬勞。
　（六五）ｓ○○部分：
　　　　ｓ○○明知其與大陸地區人民王宗元並無親屬關係，於九十一年間提供其戶
　　　　籍謄本、身分證影本及診斷證明書等資料予孫榮華辦理王宗元非法入境事宜
　　　　，使王宗元得以於九十一年九月五日冒用ｓ○○外孫名義非法來臺，孫榮華
　　　　則給付ｓ○○二萬五千元作為酬勞。
　（六六）ｈ○○部分：
　　　　ｈ○○明知其與大陸地區人民周孔鴻並無親屬關係，於九十一年間提供其戶
　　　　籍謄本、身分證影本及診斷證明書等資料予孫榮華辦理周孔鴻非法入境事宜
　　　　，使周孔鴻得以於九十一年十一月二十五日冒用ｈ○○外孫名義非法來臺，
　　　　孫榮華則給付ｈ○○三萬元作為酬勞。
　（六七）Ｉ○○部分：
　　　　Ｉ○○明知其與大陸地區人民周魁並無親屬關係，於九十一年間提供其戶籍
　　　　謄本、身分證影本及診斷證明書等資料予孫榮華辦理周魁非法入境事宜，使
　　　　周魁得以於九十一年十二月二十日冒用Ｉ○○外孫名義非法來臺，孫榮華則
　　　　給付Ｉ○○三萬元作為酬勞。
　（六八）Ｗ○○部分：
　　　　Ｗ○○明知其與大陸地區人民林建秋並無親屬關係，於九十一年間經Ｍ○○
　　　　之介紹，提供其戶籍謄本、身分證影本及診斷證明書等資料予孫榮華辦理林
　　　　建秋非法入境事宜，使林建秋得以於九十二年三月十七日冒用Ｗ○○外孫名
　　　　義非法來臺，孫榮華則給付Ｗ○○三萬元作為酬勞。
　（六九）亥○部分：
　　　　亥○明知其與大陸地區人民林榕生並無親屬關係，於九十一年間提供其戶籍
　　　　謄本、身分證影本及診斷證明書等資料予孫榮華辦理林榕生非法入境事宜，
　　　　使林榕生得以於九十二年二月二十四日冒用亥○外孫名義非法來臺，孫榮華
　　　　則給付亥○六萬元作為酬勞。
　（七十）辰○○部分：
　　　　辰○○明知其與大陸地區人民陳能良並無親屬關係，於九十年底提供其戶籍
　　　　謄本、身分證影本及診斷證明書等資料予孫榮華辦理陳能良非法入境事宜，
　　　　使陳能良得以於九十一年三月二十七日冒用辰○○外孫名義非法來臺，孫榮
　　　　華則給付辰○○一萬八千餘元作為酬勞。
　（七一）Ｐ○○部分：
　　　　Ｐ○○明知其與大陸地區人民陳寶珍並無親屬關係，於九十一年間提供其戶
　　　　籍謄本、身分證影本及診斷證明書等資料予孫榮華辦理陳寶珍非法入境事宜
　　　　，使陳寶珍得以於九十一年六月二十五日冒用Ｐ○○外孫名義非法來臺。
　（七二）乙○○部分：
　　　　乙○○明知其與大陸地區人民高雪雲並無親屬關係，於九十一年底提供其戶
　　　　籍謄本、身分證影本及診斷證明書等資料予孫榮華辦理高雪雲非法入境事宜
　　　　，高雪雲之申請案雖已獲入出境管理局核准，惟尚未來臺，孫榮華仍給付乙
　　　　○○一萬三千元作為酬勞。
　（七三）Ｚ○○部分：
　　　　Ｚ○○明知其與大陸地區人民陳瑞鋒並無親屬關係，於九十一年底提供其戶
　　　　籍謄本、身分證影本及診斷證明書等資料予孫榮華辦理陳瑞鋒非法入境事宜
　　　　，陳瑞鋒之申請案雖已獲入出境管理局核准，惟尚未來臺，孫榮華仍給付Ｚ
　　　　○○三萬元作為酬勞。
　（七四）陳艷貞部分：
　　　　陳艷貞係大陸來臺定居人士，明知其大陸弟弟陳秀光、陳秀明與國人ｋ○○
　　　　、徐行並無親屬關係，為達成其弟陳秀光、陳秀明亦能來臺之目的，基於概
　　　　括犯意，於九十一年間以三十萬元之代價委託孫榮華辦理陳秀光與陳秀明兄
　　　　弟非法入境事宜，使陳秀光得以於九十一年十一月七日冒用ｋ○○外孫名義
　　　　非法來臺，使陳秀明得以於九十一年十一月二十九日冒用徐行外孫名義非法
　　　　來臺。另陳艷貞受託將其大陸表哥滕斌之資料交予孫榮華辦理非法入境手續
　　　　，使滕斌得以於九十一年十二月二日冒用國人雲德光外孫名義非法來臺。
　（七五）戊○○部分：
　　　　戊○○係以探視其夫鄭重華名義來臺之大陸地區人民，明知其大陸弟弟江斌
　　　　與國人戴風康並無親屬關係，為使其弟江斌亦能達成來臺之目的，於九十一
　　　　年間以人民幣四萬元之代價委託孫榮華辦理江斌非法入境事宜，使江斌得以
　　　　於九十一年十二月二十四日冒用戴風康外孫名義非法來臺，嗣於九十二年二
　　　　月十三日返陸。
　（七六）辛○○部分：
　　　　辛○○明知其與大陸地區人民池建林並無親屬關係，於九十一年七、八月間
　　　　提供其戶籍謄本、身分證影本及診斷證明書等資料予董姓男子辦理池建林非
　　　　法入境事宜，使池建林得以於九十一年十月三日冒用辛○○外孫名義非法來
　　　　臺。
　（七七）宙○○部分：
　　　　宙○○明知其與大陸地區人民郭佺之親屬關係並不足以合法申請郭佺來臺，
　　　　仍於九十二年初應來臺探親之配偶金水月要求，提供其戶籍謄本、身分證影
　　　　本及診斷證明書等資料予金水月轉交孫榮華，並配合辦理郭佺非法入境事宜
　　　　，郭佺之申請案雖已獲入出境管理局核准，惟尚未來臺。
　（七八）酉○○部分：
　　　　酉○○明知其與大陸地區○○○道飛之親屬關係並不足以合法申請黃○○來
　　　　臺，仍於九十一年間提供其戶籍謄本、身分證影本及診斷證明書等資料予徐
　　　　民辦理黃○○非法入境事宜，使黃○○得以於九十一年五月間冒用其外孫名
　　　　義非法來臺，並二次申請延長居留。
　（七九）黃○○部分：
　　　　黃○○明知其與國人酉○○之親屬關係並不足以合法申請來臺，仍於九十一
　　　　年間持酉○○提供之戶籍謄本、身分證影本及診斷證明書等資料，辦理內容
　　　　不實之「親屬關係公證書」，於九十一年五月間非法來臺。
二、案經法務部調查局臺北市調查處移送偵辦。
　　證據並所犯法條
一、證據清單及待證事實:
┌───┬───────────────┬────────────────┐
│　編號│　證　　　據　　　名　　　稱　│　待　　　證　　　事　　　實　　│
├───┼───────────────┼────────────────┤
│　 一 │　孫榮華調查筆錄及帳冊　　　　│　一、證明孫榮華除自行尋找外省　│
│　　　│　　　　　　　　　　　　　　　│　　　籍人士擔任人頭外，另透過　│
│　　　│　　　　　　　　　　　　　　　│　　　Ｍ○○、天○、徐民、左麗　│
│　　　│　　　　　　　　　　　　　　　│　　　英、周化南、林水康、癸○　│
│　　　│　　　　　　　　　　　　　　　│　　　、李雲祿及林祖仁等人，對　│
│　　　│　　　　　　　　　　　　　　　│　　　外尋找人頭，每介紹乙名人　│
│　　　│　　　　　　　　　　　　　　　│　　　頭，孫榮華即給付新台幣︵　│
│　　　│　　　　　　　　　　　　　　　│　　　以下同︶一萬元的介紹費。　│
│　　　│　　　　　　　　　　　　　　　│　二、證明孫榮華以ｓ○○等人擔　│
│　　　│　　　　　　　　　　　　　　　│　　　任假親屬關係人頭，俾便製　│
│　　　│　　　　　　　　　　　　　　　│　　　作偽冒之「親屬關係公證書　│
│　　　│　　　　　　　　　　　　　　　│　　　」申請大陸地區人民王宗元　│
│　　　│　　　　　　　　　　　　　　　│　　　等人來台。　　　　　　　　│
│　　　│　　　　　　　　　　　　　　　│　三、證明癸○曾提供國人程慶芝　│
│　　　│　　　　　　　　　　　　　　　│　　　、王貴南、談志華、翁惠芳　│
│　　　│　　　　　　　　　　　　　　　│　　　及范正棟五人之資料予孫榮　│
│　　　│　　　　　　　　　　　　　　　│　　　華辦理大陸地區人民池敏玉　│
│　　　│　　　　　　　　　　　　　　　│　　　、吳大庚、孫春仁、陳秀娥　│
│　　　│　　　　　　　　　　　　　　　│　　　與陳建等人非法入境事宜　│
│　　　│　　　　　　　　　　　　　　　│　　　。　　　　　　　　　　　　│
│　　　│　　　　　　　　　　　　　　　│　四、證明Ｅ○○曾提供國人胡景　│
│　　　│　　　　　　　　　　　　　　　│　　　祥與匡伯球二人之資料予孫　│
│　　　│　　　　　　　　　　　　　　　│　　　榮華辦理大陸地區人民陳為　│
│　　　│　　　　　　　　　　　　　　　│　　　史及肖仕清非法入境事宜。　│
│　　　│　　　　　　　　　　　　　　　│　五、證明Ｍ○○曾提供國人舒海　│
│　　　│　　　　　　　　　　　　　　　│　　　成、朱發信、翟玉祥、趙文　│
│　　　│　　　　　　　　　　　　　　　│　　　英、Ｈ○○、Ａ○○等六人　│
│　　　│　　　　　　　　　　　　　　　│　　　之資料予孫榮華辦理大陸地　│
│　　　│　　　　　　　　　　　　　　　│　　　區人民林建秋、林道燕、莊　│
│　　　│　　　　　　　　　　　　　　　│　　　坤亮、陳秀花、陳鶯妹、黃　│
│　　　│　　　　　　　　　　　　　　　│　　　聚富等人非法入境事宜。　　│
│　　　│　　　　　　　　　　　　　　　│　六、證明Ｖ○○曾提供國人林貽　│
│　　　│　　　　　　　　　　　　　　　│　　　謀與阮存殳之資料予孫榮華　│
│　　　│　　　　　　　　　　　　　　　│　　　辦理大陸地區人民莊長恭及　│
│　　　│　　　　　　　　　　　　　　　│　　　陳月華非法入境事宜。　　　│
│　　　│　　　　　　　　　　　　　　　│　七、證明ａ○○曾介紹國人周富　│
│　　　│　　　　　　　　　　　　　　　│　　　林提供資料予孫榮華辦理大　│
│　　　│　　　　　　　　　　　　　　　│　　　陸地區人民吳協旗非法入境　│
│　　　│　　　　　　　　　　　　　　　│　　　事宜。　　　　　　　　　　│
│　　　│　　　　　　　　　　　　　　　│　八、證明林水康介紹Ｎ○○擔任　│
│　　　│　　　　　　　　　　　　　　　│　　　大陸地區人民尤慶旭之假親　│
│　　　│　　　　　　　　　　　　　　　│　　　屬人頭。　　　　　　　　　│
├───┼───────────────┼────────────────┤
│　 二 │　鄭鳴調查筆錄、海基會證明書　│　一、證明鄭鳴係以人民幣五萬元　│
│　　　│　、結婚證書　　　　　　　　　│　　　　　　　　　　　　　　　　│
│　　　│　　　　　　　　　　　　　　　│　　　代價與阮忠誠假結婚，俾便　│
│　　　│　　　　　　　　　　　　　　　│　　　以不實之親屬關係申請來台　│
│　　　│　　　　　　　　　　　　　　　│　　　。　　　　　　　　　　　　│
│　　　│　　　　　　　　　　　　　　　│　二、證明鄭鳴協助孫榮華從事以　│
│　　　│　　　　　　　　　　　　　　　│　　　不實之親屬關係仲介大陸人　│
│　　　│　　　　　　　　　　　　　　　│　　　民來台。　　　　　　　　　│
│　　　│　　　　　　　　　　　　　　　│　三、證明鄭鳴曾陪同ｉ○○在大　│
│　　　│　　　　　　　　　　　　　　　│　　　陸辦理假結婚之相關工作。　│
├───┼───────────────┼────────────────┤
│　 三 │　李強調查筆錄　　　　　　　　│　一、證明李強係假冒高弟開外孫　│
│　　　│　　　　　　　　　　　　　　　│　　　身分來台。　　　　　　　　│
│　　　│　　　　　　　　　　　　　　　│　二、證明李強受孫榮華指使，除　│
│　　　│　　　　　　　　　　　　　　　│　　　帶孫榮華申辦來台之大陸人　│
│　　　│　　　　　　　　　　　　　　　│　　　民至管區派出所辦理流動戶　│
│　　　│　　　　　　　　　　　　　　　│　　　口外，亦幫孫榮華至旅行社　│
│　　　│　　　　　　　　　　　　　　　│　　　取件及送件。　　　　　　　│
├───┼───────────────┼────────────────┤
│　四　│　邱人暐調查筆錄　　　　　　　│　一、證明邱人暐受孫榮華指使，　│
│　　　│　　　　　　　　　　　　　　　│　　　以其名義在桃園縣八德市東　│
│　　　│　　　　　　　　　　　　　　　│　　　勇街六十九巷三號四樓租屋　│
│　　　│　　　　　　　　　　　　　　　│　　　，俾供孫榮華申請來台之大　│
│　　　│　　　　　　　　　　　　　　　│　　　陸地區人民住宿。　　　　　│
│　　　│　　　　　　　　　　　　　　　│　二、證明邱人暐受孫榮華指使，　│
│　　　│　　　　　　　　　　　　　　　│　　　將相關申請資料送至內政部　│
│　　　│　　　　　　　　　　　　　　　│　　　入出境管理局及「正泰」、　│
│　　　│　　　　　　　　　　　　　　　│　　　「航宇」旅行社，俾便辦理　│
│　　　│　　　　　　　　　　　　　　　│　　　申請來台或延期居留等相關　│
│　　　│　　　　　　　　　　　　　　　│　　　手續。　　　　　　　　　　│
│　　　│　　　　　　　　　　　　　　　│　三、證明李強及左麗英均有協助　│
│　　　│　　　　　　　　　　　　　　　│　　　孫榮華從事不法工作，其中　│
│　　　│　　　　　　　　　　　　　　　│　　　左麗英負責尋找人頭，李強　│
│　　　│　　　　　　　　　　　　　　　│　　　負責帶孫榮華申辦來台之大　│
│　　　│　　　　　　　　　　　　　　　│　　　陸人民至管區派出所辦理流　│
│　　　│　　　　　　　　　　　　　　　│　　　動戶口及至旅行社取件及送　│
│　　　│　　　　　　　　　　　　　　　│　　　件。　　　　　　　　　　　│
├───┼───────────────┼────────────────┤
│　 五 │　左麗英調查筆錄、林國良、林　│　一、證明左麗英協助孫榮華及周　│
│　　　│　輝、陳仕建、陳濟本公證書、　│　　　　　　　　　　　　　　　　│
│　　　│　莊文及ｇ○○入台保證書及公　│　　　化南從事不法工作，左麗英　│
│　　　│　證書　　　　　　　　　　　　│　　　　　　　　　　　　　　　　│
│　　　│　　　　　　　　　　　　　　　│　　　負責尋找外省籍老人擔任假　│
│　　　│　　　　　　　　　　　　　　　│　　　親屬人頭，俾提供予孫榮華　│
│　　　│　　　　　　　　　　　　　　　│　　　製作偽冒之「親屬關係公證　│
│　　　│　　　　　　　　　　　　　　　│　　　書」，作為申請大陸人民來　│
│　　　│　　　　　　　　　　　　　　　│　　　台之依據。　　　　　　　　│
│　　　│　　　　　　　　　　　　　　　│　二、證明邱人暐協助孫榮華從事　│
│　　　│　　　　　　　　　　　　　　　│　　　不法工作，將相關申請資料　│
│　　　│　　　　　　　　　　　　　　　│　　　送至內政部入出境管理局，　│
│　　　│　　　　　　　　　　　　　　　│　　　俾便辦理申請來台或延期居　│
│　　　│　　　　　　　　　　　　　　　│　　　留等相關手續。　　　　　　│
│　　　│　　　　　　　　　　　　　　　│　三、證明孫榮華給付Ｔ○三萬元　│
│　　　│　　　　　　　　　　　　　　　│　　　、左麗英二萬元作為使大陸　│
│　　　│　　　　　　　　　　　　　　　│　　　人民申○非法進入臺灣地區　│
│　　　│　　　　　　　　　　　　　　　│　　　之酬勞。　　　　　　　　　│
│　　　│　　　　　　　　　　　　　　　│　四、證明孫榮華給付Ｋ○○五萬　│
│　　　│　　　　　　　　　　　　　　　│　　　元、左麗英三萬元作為使大　│
│　　　│　　　　　　　　　　　　　　　│　　　陸人民陳俊秋非法進入臺灣　│
│　　　│　　　　　　　　　　　　　　　│　　　地區之酬勞。　　　　　　　│
│　　　│　　　　　　　　　　　　　　　│　五、證明孫榮華給付ｋ○○五萬　│
│　　　│　　　　　　　　　　　　　　　│　　　元、古雲開二萬元、左麗英　│
│　　　│　　　　　　　　　　　　　　　│　　　一萬元作為使大陸人民陳秀　│
│　　　│　　　　　　　　　　　　　　　│　　　光非法進入臺灣地區之酬勞　│
│　　　│　　　　　　　　　　　　　　　│　　　。　　　　　　　　　　　　│
│　　　│　　　　　　　　　　　　　　　│　六、證明孫榮華給付ｐ○○三萬　│
│　　　│　　　　　　　　　　　　　　　│　　　元、ｏ○○○一萬元、左麗　│
│　　　│　　　　　　　　　　　　　　　│　　　英一萬元作為使大陸人民鄭　│
│　　　│　　　　　　　　　　　　　　　│　　　賜強非法進入臺灣地區之酬　│
│　　　│　　　　　　　　　　　　　　　│　　　勞。　　　　　　　　　　　│
│　　　│　　　　　　　　　　　　　　　│　七、證明孫榮華預付庚○○一萬　│
│　　　│　　　　　　　　　　　　　　　│　　　元、左麗英二萬元作為使大　│
│　　　│　　　　　　　　　　　　　　　│　　　陸人民陳濟本非法進入臺灣　│
│　　　│　　　　　　　　　　　　　　　│　　　地區之酬勞。　　　　　　　│
├───┼───────────────┼────────────────┤
│　 六 │　申○調查筆錄　　　　　　　　│　一、證明大陸地區人民申○以人　│
│　　　│　　　　　　　　　　　　　　　│　　　民幣六萬元之代價委託孫榮　│
│　　　│　　　　　　　　　　　　　　　│　　　華、孫榮華弟孫華忠以不實　│
│　　　│　　　　　　　　　　　　　　　│　　　之親屬關係申請來台。　　　│
│　　　│　　　　　　　　　　　　　　　│　二、證明大陸地區人民申○與陳　│
│　　　│　　　　　　　　　　　　　　　│　　　鑫無親屬關係。　　　　　　│
│　　　│　　　　　　　　　　　　　　　│　三、證明申○由孫榮華、孫華忠　│
│　　　│　　　　　　　　　　　　　　　│　　　、「小胖」、「小白」等四　│
│　　　│　　　　　　　　　　　　　　　│　　　人接送至其姑姑林珠香基隆　│
│　　　│　　　　　　　　　　　　　　　│　　　住處，並由林珠香代為給付　│
│　　　│　　　　　　　　　　　　　　　│　　　費用予孫榮華。　　　　　　│
├───┼───────────────┼────────────────┤
│　 七 │　玄○○調查筆錄　　　　　　　│　證明玄○○以十一萬元之代價委　│
│　　　│　　　　　　　　　　　　　　　│　託天○以偽冒之親屬關係申請大　│
│　　　│　　　　　　　　　　　　　　　│　陸地區人民孫榮華來台。　　　　│
├───┼───────────────┼────────────────┤
│　 八 │　Ｄ○○調查筆錄　　　　　　　│　一、證明Ｄ○○收取天○八萬元　│
│　　　│　　　　　　　　　　　　　　　│　　　酬佣，並同意提供身分證影　│
│　　　│　　　　　　　　　　　　　　　│　　　本、診斷證明書及戶籍謄本　│
│　　　│　　　　　　　　　　　　　　　│　　　，俾便以偽冒之親屬關係申　│
│　　　│　　　　　　　　　　　　　　　│　　　請大陸地區人民孫榮華來台　│
│　　　│　　　　　　　　　　　　　　　│　　　。　　　　　　　　　　　　│
│　　　│　　　　　　　　　　　　　　　│　二、證明孫榮華係假冒邱吉安之　│
│　　　│　　　　　　　　　　　　　　　│　　　名來台。　　　　　　　　　│
│　　　│　　　　　　　　　　　　　　　│　三、證明Ｄ○○提供郭清俊資料　│
│　　　│　　　　　　　　　　　　　　　│　　　予孫榮華，郭清俊與大陸地　│
│　　　│　　　　　　　　　　　　　　　│　　　區人民唐碧英間無親屬關係　│
│　　　│　　　　　　　　　　　　　　　│　　　。　　　　　　　　　　　　│
├───┼───────────────┼────────────────┤
│　 九 │　天○調查筆錄　　　　　　　　│　證明天○在收取玄○○十一萬元　│
│　　　│　　　　　　　　　　　　　　　│　之酬佣後，以八萬元代價要求崔　│
│　　　│　　　　　　　　　　　　　　　│　鳳英擔任大陸地區人民孫榮華之　│
│　　　│　　　　　　　　　　　　　　　│　假親屬人頭，俾便以偽冒之親屬　│
│　　　│　　　　　　　　　　　　　　　│　關係申請孫榮華來台。　　　　　│
├───┼───────────────┼────────────────┤
│　 十 │　阮忠誠調查筆錄　　　　　　　│　證明阮忠誠收受許銘楠五萬元之　│
│　　　│　　　　　　　　　　　　　　　│　酬佣，赴大陸與大陸地區人民鄭　│
│　　　│　　　　　　　　　　　　　　　│　鳴辦理假結婚手續，並以不實之　│
│　　　│　　　　　　　　　　　　　　　│　親屬關係申請鄭鳴來台。　　　　│
├───┼───────────────┼────────────────┤
│　十一│　Ｔ○調查筆錄　　　　　　　　│　證明Ｔ○係親自申請大陸地區人民│
│　　　│　　　　　　　　　　　　　　　│　申○來台。　　　　　　　　　　│
├───┼───────────────┼────────────────┤
│　十二│　癸○調查筆錄　　　　　　　　│　一、證明癸○與陳玉花無親屬關　│
│　　　│　　　　　　　　　　　　　　　│　　　係，癸○曾提供個人身分證　│
│　　　│　　　　　　　　　　　　　　　│　　　影本及戶籍謄本俾供申請大　│
│　　　│　　　　　　　　　　　　　　　│　　　陸地區人民陳玉花來台，另　│
│　　　│　　　　　　　　　　　　　　　│　　　於陳玉花來台後，親自帶陳　│
│　　　│　　　　　　　　　　　　　　　│　　　玉花前往管區派出所申辦流　│
│　　　│　　　　　　　　　　　　　　　│　　　動戶口。　　　　　　　　　│
│　　　│　　　　　　　　　　　　　　　│　二、證明徐民介紹癸○予孫榮華　│
│　　　│　　　　　　　　　　　　　　　│　　　認識，孫榮華並透過徐民將　│
│　　　│　　　　　　　　　　　　　　　│　　　相關資料交予癸○送至內政　│
│　　　│　　　　　　　　　　　　　　　│　　　部入出境管理局申辦陳玉花　│
│　　　│　　　　　　　　　　　　　　　│　　　來台。　　　　　　　　　　│
│　　　│　　　　　　　　　　　　　　　│　三、證明癸○介紹范正棟予孫榮　│
│　　　│　　　　　　　　　　　　　　　│　　　華認識。　　　　　　　　　│
├───┼───────────────┼────────────────┤
│　十三│　李學海調查筆錄　　　　　　　│　一、證明李學海係透過徐民之介　│
│　　　│　　　　　　　　　　　　　　　│　　　紹而認識孫榮華，並同意以　│
│　　　│　　　　　　　　　　　　　　　│　　　六萬元之代價，擔任大陸地　│
│　　　│　　　　　　　　　　　　　　　│　　　區人民蘇碧芳之假親屬人頭　│
│　　　│　　　　　　　　　　　　　　　│　　　，且提供個人身分證影本、　│
│　　　│　　　　　　　　　　　　　　　│　　　診斷證明書及戶籍謄本予孫　│
│　　　│　　　　　　　　　　　　　　　│　　　榮華，俾供申請大陸地區人　│
│　　　│　　　　　　　　　　　　　　　│　　　民蘇碧芳來台，李學海收到　│
│　　　│　　　　　　　　　　　　　　　│　　　三萬五千元。　　　　　　　│
│　　　│　　　　　　　　　　　　　　　│　二、證明李學海曾介紹李春陽及　│
│　　　│　　　　　　　　　　　　　　　│　　　肖洪武二人予孫榮華擔任假　│
│　　　│　　　　　　　　　　　　　　　│　　　親屬人頭。　　　　　　　　│
├───┼───────────────┼────────────────┤
│　十四│　Ｇ○○調查筆錄　　　　　　　│　證明Ｇ○○透過徐民介紹而認識　│
│　　　│　　　　　　　　　　　　　　　│　孫榮華，並收受孫榮華六萬元酬　│
│　　　│　　　　　　　　　　　　　　　│　佣，而同意提供個人身分證影本　│
│　　　│　　　　　　　　　　　　　　　│　、診斷證明書及戶籍謄本予孫榮　│
│　　　│　　　　　　　　　　　　　　　│　華，俾供孫榮華製作偽冒之「親　│
│　　　│　　　　　　　　　　　　　　　│　屬關係公證書」申請大陸地區人　│
│　　　│　　　　　　　　　　　　　　　│　民李賽蘭來台，另於李賽蘭來台　│
│　　　│　　　　　　　　　　　　　　　│　後，親自帶李賽蘭前往漢中街派　│
│　　　│　　　　　　　　　　　　　　　│　出所申辦流動戶口。　　　　　　│
├───┼───────────────┼────────────────┤
│　十五│　Ｏ○○調查筆錄　　　　　　　│　一、證明Ｏ○○有收受孫榮華四　│
│　　　│　　　　　　　　　　　　　　　│　　　萬元酬佣，並提供個人身分　│
│　　　│　　　　　　　　　　　　　　　│　　　證影本、診斷證明書及戶籍　│
│　　　│　　　　　　　　　　　　　　　│　　　謄本予孫榮華，俾供孫榮華　│
│　　　│　　　　　　　　　　　　　　　│　　　製作偽冒之「親屬關係公證　│
│　　　│　　　　　　　　　　　　　　　│　　　書」申請大陸地區人民池建　│
│　　　│　　　　　　　　　　　　　　　│　　　欽來台，另於池建欽來台後　│
│　　　│　　　　　　　　　　　　　　　│　　　，親自帶池建欽前往漢中街　│
│　　　│　　　　　　　　　　　　　　　│　　　派出所申辦流動戶口。　　　│
│　　　│　　　　　　　　　　　　　　　│　二、證明Ｏ○○介紹Ｅ○○予孫　│
│　　　│　　　　　　　　　　　　　　　│　　　榮華作為假親屬人頭，並收　│
│　　　│　　　　　　　　　　　　　　　│　　　取孫榮華一萬元之酬佣。　　│
│　　　│　　　　　　　　　　　　　　　│　三、證明Ｏ○○曾應孫榮華之要　│
│　　　│　　　　　　　　　　　　　　　│　　　求，二次赴陸辦理假結婚事　│
│　　　│　　　　　　　　　　　　　　　│　　　宜，孫榮華並表示事成後將　│
│　　　│　　　　　　　　　　　　　　　│　　　給Ｏ○○十萬元之酬佣，惟　│
│　　　│　　　　　　　　　　　　　　　│　　　Ｏ○○二次赴陸皆因體檢不　│
│　　　│　　　　　　　　　　　　　　　│　　　合格而未能完成假結婚事。　│
├───┼───────────────┼────────────────┤
│　十六│　Ｅ○○調查筆錄　　　　　　　│　證明Ｅ○○透過Ｏ○○介紹而認　│
│　　　│　　　　　　　　　　　　　　　│　識孫榮華，並收受孫榮華一萬餘　│
│　　　│　　　　　　　　　　　　　　　│　元酬佣，而同意提供個人身分證　│
│　　　│　　　　　　　　　　　　　　　│　影本、診斷證明書及戶籍謄本予　│
│　　　│　　　　　　　　　　　　　　　│　孫榮華，俾供孫榮華製作偽冒之　│
│　　　│　　　　　　　　　　　　　　　│　「親屬關係公證書」申請大陸地　│
│　　　│　　　　　　　　　　　　　　　│　區人民李建春來台，另於李建春　│
│　　　│　　　　　　　　　　　　　　　│　來台後，親自帶李建春前往管區　│
│　　　│　　　　　　　　　　　　　　　│　派出所申辦流動戶口。　　　　　│
├───┼───────────────┼────────────────┤
│　十七│　Ｍ○○調查筆錄　　　　　　　│　一、證明收受孫榮華六萬元之酬　│
│　　　│　　　　　　　　　　　　　　　│　　　佣，同意擔任大陸地區人民　│
│　　　│　　　　　　　　　　　　　　　│　　　顏智祥之假親屬人頭，且提　│
│　　　│　　　　　　　　　　　　　　　│　　　供個人身分證影本、診斷證　│
│　　　│　　　　　　　　　　　　　　　│　　　明書及戶籍謄本予孫榮華，　│
│　　　│　　　　　　　　　　　　　　　│　　　俾供申請大陸地區人民顏智　│
│　　　│　　　　　　　　　　　　　　　│　　　祥來台，另於顏智祥來台後　│
│　　　│　　　　　　　　　　　　　　　│　　　，協助申報流動戶口及辦理　│
│　　　│　　　　　　　　　　　　　　　│　　　延期居留手續。　　　　　　│
│　　　│　　　　　　　　　　　　　　　│　二、證明Ｍ○○曾介紹趙文英、　│
│　　　│　　　　　　　　　　　　　　　│　　　朱發信、翟玉祥及Ｈ○○等　│
│　　　│　　　　　　　　　　　　　　　│　　　四人予孫榮華擔任假親屬人　│
│　　　│　　　　　　　　　　　　　　　│　　　頭。　　　　　　　　　　　│
├───┼───────────────┼────────────────┤
│　十八│　Ｒ○○調查筆錄　　　　　　　│　一、證明Ｒ○○收受孫榮華六萬元│
│　　　│　　　　　　　　　　　　　　　│　　　酬佣，而同意提供個人身分證│
│　　　│　　　　　　　　　　　　　　　│　　　影本、診斷證明書及戶籍謄本│
│　　　│　　　　　　　　　　　　　　　│　　　予孫榮華，俾供孫榮華製作偽│
│　　　│　　　　　　　　　　　　　　　│　　　冒之「親屬關係公證書」申請│
│　　　│　　　　　　　　　　　　　　　│　　　大陸地區人民鄭光輝來台，另│
│　　　│　　　　　　　　　　　　　　　│　　　於鄭光輝來台後，親自帶鄭光│
│　　　│　　　　　　　　　　　　　　　│　　　輝前往漢中街派出所申辦流動│
│　　　│　　　　　　　　　　　　　　　│　　　戶口。　　　　　　　　　　│
│　　　│　　　　　　　　　　　　　　　│　二、證明Ｒ○○曾受鄭老太太委託│
│　　　│　　　　　　　　　　　　　　　│　　　，將國人范循性之資料交予孫│
│　　　│　　　　　　　　　　　　　　　│　　　榮華辦理大陸地區人民吳金兵│
│　　　│　　　　　　　　　　　　　　　│　　　非法入境事宜。　　　　　　│
├───┼───────────────┼────────────────┤
│　十九│　Ｖ○○調查筆錄　　　　　　　│　證明Ｖ○○將個人身分證影本及戶│
│　　　│　　　　　　　　　　　　　　　│　籍謄本提供予左麗英，俾便以不實│
│　　　│　　　　　　　　　　　　　　　│　之親屬關係申請大陸地區人民鄭錦│
│　　　│　　　　　　　　　　　　　　　│　來台。　　　　　　　　　　　│
├───┼───────────────┼────────────────┤
│　二十│　ｇ○○調查筆錄　　　　　　　│　一、證明ｇ○○係由渠母李玉珍委│
│　　　│　　　　　　　　　　　　　　　│　　　託孫榮華以不實之親屬關係申│
│　　　│　　　　　　　　　　　　　　　│　　　請ｇ○○來台。　　　　　　│
│　　　│　　　　　　　　　　　　　　　│　二、證明ｇ○○與Ｖ○○間無親屬│
│　　　│　　　　　　　　　　　　　　　│　　　關係。　　　　　　　　　　│
├───┼───────────────┼────────────────┤
│　二一│　Ｙ○○調查筆錄　　　　　　　│　一、證明Ｙ○○同意以六萬元之代│
│　　　│　　　　　　　　　　　　　　　│　　　價，擔任大陸地區人民謝基海│
│　　　│　　　　　　　　　　　　　　　│　　　之假親屬人頭，並提供個人身│
│　　　│　　　　　　　　　　　　　　　│　　　分證影本、診斷證明書及戶籍│
│　　　│　　　　　　　　　　　　　　　│　　　謄本予孫榮華，俾供申請大陸│
│　　　│　　　　　　　　　　　　　　　│　　　地區人民謝基海來台，惟管區│
│　　　│　　　　　　　　　　　　　　　│　　　警員在比對資料時發現謝基海│
│　　　│　　　　　　　　　　　　　　　│　　　曾經來台，且外祖父姓名不同│
│　　　│　　　　　　　　　　　　　　　│　　　，致未核准Ｙ○○之對保申請│
│　　　│　　　　　　　　　　　　　　　│　　　。　　　　　　　　　　　　│
│　　　│　　　　　　　　　　　　　　　│　二、證明Ｙ○○曾介紹國人閔建華│
│　　　│　　　　　　　　　　　　　　　│　　　提供資料予孫榮華辦理大陸地│
│　　　│　　　　　　　　　　　　　　　│　　　區人民高用鋒非法入境事宜。│
├───┼───────────────┼────────────────┤
│　二二│　ａ○○調查筆錄　　　　　　　│　證明ａ○○係經徐民介紹予孫榮華│
│　　　│　　　　　　　　　　　　　　　│　之假親屬人頭，並收受孫榮華六萬│
│　　　│　　　　　　　　　　　　　　　│　元酬佣，而同意提供個人身分證影│
│　　　│　　　　　　　　　　　　　　　│　本、診斷證明書及戶籍謄本予孫榮│
│　　　│　　　　　　　　　　　　　　　│　華，俾供孫榮華製作偽冒之「親屬│
│　　　│　　　　　　　　　　　　　　　│　關係公證書」申請大陸地區人民林│
│　　　│　　　　　　　　　　　　　　　│　賢來台，另於林賢來台後，親自帶│
│　　　│　　　　　　　　　　　　　　　│　林賢前往管區派出所申辦流動戶口│
│　　　│　　　　　　　　　　　　　　　│　。　　　　　　　　　　　　　　│
├───┼───────────────┼────────────────┤
│　二三│　午○○調查筆錄　　　　　　　│　一、證明大陸地區人民午○○以人│
│　　　│　　　　　　　　　　　　　　　│　　　民幣六萬餘元之代價委託孫榮│
│　　　│　　　　　　　　　　　　　　　│　　　華不法集團以不實之親屬關係│
│　　　│　　　　　　　　　　　　　　　│　　　申請渠來台打工。　　　　　│
│　　　│　　　　　　　　　　　　　　　│　二、證明大陸地區人民午○○與陳│
│　　　│　　　　　　　　　　　　　　　│　　　子敬無親屬關係。　　　　　│
├───┼───────────────┼────────────────┤
│　二四│　Ｌ○○偵查筆錄　　　　　　　│　一、證明Ｌ○○係假冒地○○外孫│
│　　　│　　　　　　　　　　　　　　　│　　　名義申請來台。　　　　　　│
│　　　│　　　　　　　　　　　　　　　│　二、證明Ｌ○○變造中華民國台灣│
│　　　│　　　　　　　　　　　　　　　│　　　地區旅行證。　　　　　　　│
├───┼───────────────┼────────────────┤
│　二五│　地○○調查筆錄　　　　　　　│　一、證明地○○同意以五萬元之代│
│　　　│　　　　　　　　　　　　　　　│　　　價擔任假親屬人頭，並提供個│
│　　　│　　　　　　　　　　　　　　　│　　　人身分證影本及戶籍謄本予孫│
│　　　│　　　　　　　　　　　　　　　│　　　榮華，俾供孫榮華製作偽冒之│
│　　　│　　　　　　　　　　　　　　　│　　　「親屬關係公證書」申請大陸│
│　　　│　　　　　　　　　　　　　　　│　　　地區人民Ｌ○○來台，另於陳│
│　　　│　　　　　　　　　　　　　　　│　　　申鋒來台後，親自帶Ｌ○○前│
│　　　│　　　　　　　　　　　　　　　│　　　往管區派出所申辦流動戶口。│
│　　　│　　　　　　　　　　　　　　　│　二、證明地○○曾以假結婚方式，│
│　　　│　　　　　　　　　　　　　　　│　　　使大陸地區人民江麗英非法申│
│　　　│　　　　　　　　　　　　　　　│　　　請來台，並收取五萬元之酬佣│
│　　　│　　　　　　　　　　　　　　　│　　　。　　　　　　　　　　　　│
├───┼───────────────┼────────────────┤
│　二六│　Ｊ○○調查筆錄　　　　　　　│　證明Ｊ○○係假冒ｊ○○外孫名義│
│　　　│　　　　　　　　　　　　　　　│　申請來台。　　　　　　　　　　│
├───┼───────────────┼────────────────┤
│　二七│　ｊ○○調查筆錄　　　　　　　│　一、證明ｊ○○同意以三萬元之代│
│　　　│　　　　　　　　　　　　　　　│　　　價擔任假親屬人頭，並提供個│
│　　　│　　　　　　　　　　　　　　　│　　　人身分證影本及戶籍謄本予崔│
│　　　│　　　　　　　　　　　　　　　│　　　鳳英，俾供申請大陸地區人民│
│　　　│　　　　　　　　　　　　　　　│　　　Ｊ○○來台，ｊ○○獲得由崔│
│　　　│　　　　　　　　　　　　　　　│　　　鳳英託戴光澤轉交之三萬元酬│
│　　　│　　　　　　　　　　　　　　　│　　　佣。　　　　　　　　　　　│
│　　　│　　　　　　　　　　　　　　　│　二、證明ｊ○○與大陸地區人民陳│
│　　　│　　　　　　　　　　　　　　　│　　　文斌間無親屬關係。　　　　│
├───┼───────────────┼────────────────┤
│　二八│　Ｘ○○調查筆錄　　　　　　　│　證明Ｘ○○係假冒ｎ○○外孫身分│
│　　　│　　　　　　　　　　　　　　　│　申請來台。　　　　　　　　　　│
├───┼───────────────┼────────────────┤
│　二九│　ｎ○○調查筆錄　　　　　　　│　證明ｎ○○同意以六萬元之代價擔│
│　　　│　　　　　　　　　　　　　　　│　任大陸地區人民ｎ○○之假親屬人│
│　　　│　　　　　　　　　　　　　　　│　頭，並提供個人身分證影本、診斷│
│　　　│　　　　　　　　　　　　　　　│　證明書及戶籍謄本予周化南，俾供│
│　　　│　　　　　　　　　　　　　　　│　申請大陸地區人民Ｘ○○來台，謝│
│　　　│　　　　　　　　　　　　　　　│　阿毛已收受周化南三萬八千元酬佣│
│　　　│　　　　　　　　　　　　　　　│　。　　　　　　　　　　　　　　│
├───┼───────────────┼────────────────┤
│　三十│　ｆ○○調查筆錄　　　　　　　│　一、證明ｆ○○以人民幣四萬五千│
│　　　│　　　　　　　　　　　　　　　│　　　元代價委託孫榮華以不實之親│
│　　　│　　　　　　　　　　　　　　　│　　　屬關係︵跟ｉ○○假結婚︶申│
│　　　│　　　　　　　　　　　　　　　│　　　請其兄ｅ○○來台。　　　　│
│　　　│　　　　　　　　　　　　　　　│　二、證明ｆ○○曾介紹大陸地區人│
│　　　│　　　　　　　　　　　　　　　│　　　民莊大華透過孫榮華安排，冒│
│　　　│　　　　　　　　　　　　　　　│　　　用國人張瑩外孫名義非法來臺│
│　　　│　　　　　　　　　　　　　　　│　　　。　　　　　　　　　　　　│
├───┼───────────────┼────────────────┤
│　三一│　ｅ○○調查筆錄　　　　　　　│　一、證明ｅ○○透過其弟ｆ○○委│
│　　　│　　　　　　　　　　　　　　　│　　　託孫榮華安排與ｉ○○假結婚│
│　　　│　　　　　　　　　　　　　　　│　　　，以不實之親屬關係申請來台│
│　　　│　　　　　　　　　　　　　　　│　　　。　　　　　　　　　　　　│
│　　　│　　　　　　　　　　　　　　　│　二、證明鄭鳴與鄭鳴母張秀華安排│
│　　　│　　　　　　　　　　　　　　　│　　　ｅ○○與ｉ○○在大陸辦理假│
│　　　│　　　　　　　　　　　　　　　│　　　結婚之相關工作。　　　　　│
├───┼───────────────┼────────────────┤
│　三二│　ｉ○○調查筆錄　　　　　　　│　一、證明ｉ○○透過Ｍ○○之介紹│
│　　　│　　　　　　　　　　　　　　　│　　　而認識孫榮華，並同意以八萬│
│　　　│　　　　　　　　　　　　　　　│　　　元代價擔任假結婚人頭，且於│
│　　　│　　　　　　　　　　　　　　　│　　　九十一年十一月間由鄭鳴陪同│
│　　　│　　　　　　　　　　　　　　　│　　　赴陸與大陸地區人民ｅ○○辦│
│　　　│　　　　　　　　　　　　　　　│　　　理結婚手續，俾便孫榮華能以│
│　　　│　　　　　　　　　　　　　　　│　　　不實之親屬關係申請ｅ○○來│
│　　　│　　　　　　　　　　　　　　　│　　　台。　　　　　　　　　　　│
│　　　│　　　　　　　　　　　　　　　│　二、證明鄭鳴與鄭鳴母張秀華安排│
│　　　│　　　　　　　　　　　　　　　│　　　ｅ○○與ｉ○○在大陸辦理假│
│　　　│　　　　　　　　　　　　　　　│　　　結婚之相關工作。　　　　　│
├───┼───────────────┼────────────────┤
│　三三│　ｍ○○調查筆錄　　　　　　　│　一、證明大陸地區人民ｍ○○係以│
│　　　│　　　　　　　　　　　　　　　│　　　人民幣四萬餘元之代價，委託│
│　　　│　　　　　　　　　　　　　　　│　　　孫榮華弟孫華忠以偽冒之親屬│
│　　　│　　　　　　　　　　　　　　　│　　　關係申請來台。　　　　　　│
│　　　│　　　　　　　　　　　　　　　│　二、證明ｍ○○與戌○間並無親屬│
│　　　│　　　　　　　　　　　　　　　│　　　關係。　　　　　　　　　　│
├───┼───────────────┼────────────────┤
│　三四│　戌○調查筆錄　　　　　　　　│　證明戌○收受左麗英轉交之三萬元│
│　　　│　　　　　　　　　　　　　　　│　酬佣，並同意擔任大陸地區人民謝│
│　　　│　　　　　　　　　　　　　　　│　周平之假親屬人頭，除提供個人身│
│　　　│　　　　　　　　　　　　　　　│　分證影本及戶籍謄本予左麗英，俾│
│　　　│　　　　　　　　　　　　　　　│　便孫榮華製作偽冒之「親屬關係公│
│　　　│　　　　　　　　　　　　　　　│　證書」申請ｍ○○來台外，另於謝│
│　　　│　　　　　　　　　　　　　　　│　周平來台後，陪同ｍ○○前往管區│
│　　　│　　　　　　　　　　　　　　　│　派出所申辦流動戶口。　　　　　│
├───┼───────────────┼────────────────┤
│　三五│　ｃ○○調查筆錄　　　　　　　│　一、證明大陸地區人民ｃ○○以人│
│　　　│　　　　　　　　　　　　　　　│　　　民幣八萬元之代價委託孫秀玉│
│　　　│　　　　　　　　　　　　　　　│　　　、孫華以不實親屬關係申請來│
│　　　│　　　　　　　　　　　　　　　│　　　台。　　　　　　　　　　　│
│　　　│　　　　　　　　　　　　　　　│　二、證明ｃ○○與ｄ○並無親屬關│
│　　　│　　　　　　　　　　　　　　　│　　　係。　　　　　　　　　　　│
├───┼───────────────┼────────────────┤
│　三六│　ｄ○調查筆錄　　　　　　　　│　證明ｄ○透過蕭鎮介紹而認識孫榮│
│　　　│　　　　　　　　　　　　　　　│　華，並同意以六萬元代價擔任大陸│
│　　　│　　　　　　　　　　　　　　　│　地區人民ｃ○○之假親屬人頭，且│
│　　　│　　　　　　　　　　　　　　　│　提供個人身分證影本、診斷證明書│
│　　　│　　　　　　　　　　　　　　　│　及戶籍謄本予孫榮華，俾供孫榮華│
│　　　│　　　　　　　　　　　　　　　│　製作偽冒之「親屬關係公證書」申│
│　　　│　　　　　　　　　　　　　　　│　請大陸地區人民ｃ○○來台，另於│
│　　　│　　　　　　　　　　　　　　　│　ｃ○○來台後，協助辦理流動戶口│
│　　　│　　　　　　　　　　　　　　　│　及延期居留手續。　　　　　　　│
├───┼───────────────┼────────────────┤
│　三七│　ｑ○調查筆錄　　　　　　　　│　證明ｑ○收受左麗英轉交之五萬元│
│　　　│　　　　　　　　　　　　　　　│　酬佣，並同意擔任大陸地區人民卞│
│　　　│　　　　　　　　　　　　　　　│　秋珍之假親屬人頭，除提供個人身│
│　　　│　　　　　　　　　　　　　　　│　分證影本及戶籍謄本俾便孫榮華製│
│　　　│　　　　　　　　　　　　　　　│　作偽冒之「親屬關係公證書」申請│
│　　　│　　　　　　　　　　　　　　　│　卞秋珍來台外，另於卞秋珍來台後│
│　　　│　　　　　　　　　　　　　　　│　，親自帶卞秋珍前往信義分局六張│
│　　　│　　　　　　　　　　　　　　　│　犁派出所申辦流動戶口，復至內政│
│　　　│　　　　　　　　　　　　　　　│　部入出境管理局替卞秋珍辦理延期│
│　　　│　　　　　　　　　　　　　　　│　居留手續。　　　　　　　　　　│
├───┼───────────────┼────────────────┤
│　三八│　Ｋ○○調查筆錄　　　　　　　│　證明Ｋ○○經左麗英介紹予孫榮華│
│　　　│　　　　　　　　　　　　　　　│　，同意以五萬元代價擔任大陸地區│
│　　　│　　　　　　　　　　　　　　　│　人民陳俊秋之假親屬人頭，除提供│
│　　　│　　　　　　　　　　　　　　　│　個人身分證影本、診斷證明書及戶│
│　　　│　　　　　　　　　　　　　　　│　籍謄本予左麗英，俾便申請陳俊秋│
│　　　│　　　　　　　　　　　　　　　│　來台外，另於陳俊秋來台後，親自│
│　　　│　　　　　　　　　　　　　　　│　帶陳俊秋前往中壢分局內壢派出所│
│　　　│　　　　　　　　　　　　　　　│　申辦流動戶口。　　　　　　　　│
├───┼───────────────┼────────────────┤
│　三九│　Ｑ○○調查筆錄　　　　　　　│　證明Ｑ○○與其妻廖瓊靜收受左麗│
│　　　│　　　　　　　　　　　　　　　│　英轉交之三萬元酬佣，並同意擔任│
│　　　│　　　　　　　　　　　　　　　│　大陸地區人民林國良之假親屬人頭│
│　　　│　　　　　　　　　　　　　　　│　，除提供個人身分證影本及戶籍謄│
│　　　│　　　　　　　　　　　　　　　│　本俾便孫榮華製作偽冒之「親屬關│
│　　　│　　　　　　　　　　　　　　　│　係公證書」申請林國良來台外，另│
│　　　│　　　　　　　　　　　　　　　│　於林國良來台後，由其妻廖瓊靜及│
│　　　│　　　　　　　　　　　　　　　│　左麗英一起帶林國良前往管區派出│
│　　　│　　　　　　　　　　　　　　　│　所申辦流動戶口。　　　　　　　│
├───┼───────────────┼────────────────┤
│　四十│　ｋ○○調查筆錄　　　　　　　│　證明ｋ○○收受古雲開轉交之四萬│
│　　　│　　　　　　　　　　　　　　　│　元酬佣，並同意擔任大陸地區人民│
│　　　│　　　　　　　　　　　　　　　│　陳秀光之假親屬人頭，除提供個人│
│　　　│　　　　　　　　　　　　　　　│　身分證影本、診斷證明書及戶籍謄│
│　　　│　　　　　　　　　　　　　　　│　本予古雲開，俾供製作偽冒之「親│
│　　　│　　　　　　　　　　　　　　　│　屬關係公證書」申請陳秀光來台外│
│　　　│　　　　　　　　　　　　　　　│　，另於陳秀光來台後，親自帶陳秀│
│　　　│　　　　　　　　　　　　　　　│　光前往武昌派出所申辦流動戶口。│
├───┼───────────────┼────────────────┤
│　四一│　ｌ○○調查筆錄　　　　　　　│　證明ｌ○○收受左麗英轉交之三萬│
│　　　│　　　　　　　　　　　　　　　│　元酬佣，並同意擔任大陸地區人民│
│　　　│　　　　　　　　　　　　　　　│　林權之假親屬人頭，除提供個人身│
│　　　│　　　　　　　　　　　　　　　│　分證影本及戶籍謄本予左麗英，俾│
│　　　│　　　　　　　　　　　　　　　│　供製作偽冒之「親屬關係公證書」│
│　　　│　　　　　　　　　　　　　　　│　申請林權來台外，另於林權來台後│
│　　　│　　　　　　　　　　　　　　　│　，親自帶林權前往中和分局南勢派│
│　　　│　　　　　　　　　　　　　　　│　出所申辦流動戶口。　　　　　　│
├───┼───────────────┼────────────────┤
│　四二│　子○○調查筆錄　　　　　　　│　證明子○○經左麗英介紹而認識孫│
│　　　│　　　　　　　　　　　　　　　│　榮華，並同意以三萬元代價擔任大│
│　　　│　　　　　　　　　　　　　　　│　陸地區人民潘忠平之假親屬人頭，│
│　　　│　　　　　　　　　　　　　　　│　且提供個人身分證影本及戶籍謄本│
│　　　│　　　　　　　　　　　　　　　│　俾便孫榮華製作偽冒之「親屬關係│
│　　　│　　　　　　　　　　　　　　　│　公證書」申請潘忠平來台。　　　│
├───┼───────────────┼────────────────┤
│　四三│　ｐ○○調查筆錄　　　　　　　│　證明ｐ○○妻ｏ○○○在收受左麗│
│　　　│　　　　　　　　　　　　　　　│　英轉交之二萬元酬佣後，將ｐ○○│
│　　　│　　　　　　　　　　　　　　　│　之個人身分證影本及戶籍謄本提供│
│　　　│　　　　　　　　　　　　　　　│　予左麗英，俾便以不實之親屬關係│
│　　　│　　　　　　　　　　　　　　　│　申請大陸地區人民鄭賜強來台，另│
│　　　│　　　　　　　　　　　　　　　│　於鄭賜強來台後，由左麗英及藍李│
│　　　│　　　　　　　　　　　　　　　│　雪微陪同鄭賜強前往管區派出所申│
│　　　│　　　　　　　　　　　　　　　│　辦流動戶口。　　　　　　　　　│
├───┼───────────────┼────────────────┤
│　四四│　庚○○調查筆錄　　　　　　　│　證明庚○○曾將個人資料提供予左│
│　　　│　　　　　　　　　　　　　　　│　麗英，俾便申請大陸地區人民陳濟│
│　　　│　　　　　　　　　　　　　　　│　本來台，另簽署「大陸地區人民進│
│　　　│　　　　　　　　　　　　　　　│　入台灣保證書」保證與陳濟本係祖│
│　　　│　　　　　　　　　　　　　　　│　孫關係。　　　　　　　　　　　│
├───┼───────────────┼────────────────┤
│　四五│　宇○○調查筆錄　　　　　　　│　證明胡錦祥透過Ｅ○○介紹而認識│
│　　　│　　　　　　　　　　　　　　　│　孫榮華，並收受孫榮華二萬六千元│
│　　　│　　　　　　　　　　　　　　　│　酬佣，而同意提供個人身分證影本│
│　　　│　　　　　　　　　　　　　　　│　、診斷證明書及戶籍謄本予孫榮華│
│　　　│　　　　　　　　　　　　　　　│　，俾供孫榮華製作偽冒之「親屬關│
│　　　│　　　　　　　　　　　　　　　│　係公證書」申請大陸地區人民陳為│
│　　　│　　　　　　　　　　　　　　　│　史來台，另於陳為史來台後，親自│
│　　　│　　　　　　　　　　　　　　　│　帶陳為史前往管區派出所申辦流動│
│　　　│　　　　　　　　　　　　　　　│　戶口。　　　　　　　　　　　　│
├───┼───────────────┼────────────────┤
│　四六│　Ｂ○○調查筆錄　　　　　　　│　證明Ｂ○○係由Ｇ○○介紹予孫榮│
│　　　│　　　　　　　　　　　　　　　│　華，並收受孫榮華六萬元酬佣，而│
│　　　│　　　　　　　　　　　　　　　│　同意提供個人身分證影本及戶籍謄│
│　　　│　　　　　　　　　　　　　　　│　本予孫榮華，俾供孫榮華製作偽冒│
│　　　│　　　　　　　　　　　　　　　│　之「親屬關係公證書」申請大陸地│
│　　　│　　　　　　　　　　　　　　　│　區人民陳善榮來台。　　　　　　│
├───┼───────────────┼────────────────┤
│　四七│　卯○○調查筆錄　　　　　　　│　證明卯○○同意提供個人身分證影│
│　　　│　　　　　　　　　　　　　　　│　本、診斷證明書及戶籍謄本予孫榮│
│　　　│　　　　　　　　　　　　　　　│　華，俾供孫榮華製作偽冒之「親屬│
│　　　│　　　　　　　　　　　　　　　│　關係公證書」申請大陸地區人民吳│
│　　　│　　　　　　　　　　　　　　　│　協旗來台，吳協旗尚未來台。　　│
├───┼───────────────┼────────────────┤
│　四八│　Ｎ○○調查筆錄　　　　　　　│　證明Ｎ○○有接受自稱為「高小姐│
│　　　│　　　　　　　　　　　　　　　│　」的左麗英（與孫榮華供述不符）│
│　　　│　　　　　　　　　　　　　　　│　所送之禮物及請吃兩次飯，並同意│
│　　　│　　　　　　　　　　　　　　　│　擔任大陸地區人民尤慶旭之假親屬│
│　　　│　　　　　　　　　　　　　　　│　人頭，除提供個人身分證影本、診│
│　　　│　　　　　　　　　　　　　　　│　斷證明書及戶籍謄本俾便孫榮華製│
│　　　│　　　　　　　　　　　　　　　│　作偽冒之「親屬關係公證書」申請│
│　　　│　　　　　　　　　　　　　　　│　尤慶旭來台外，另於尤慶旭來台後│
│　　　│　　　　　　　　　　　　　　　│　，親自帶尤慶旭前往廈門街派出所│
│　　　│　　　　　　　　　　　　　　　│　申辦流動戶口。　　　　　　　　│
├───┼───────────────┼────────────────┤
│　四九│　Ｆ○○調查筆錄　　　　　　　│　證明Ｆ○○經徐強之介紹而認識高│
│　　　│　　　　　　　　　　　　　　　│　小姐，並同意以三萬元之代價擔任│
│　　　│　　　　　　　　　　　　　　　│　大陸地區人民莊義杰之假親屬人頭│
│　　　│　　　　　　　　　　　　　　　│　，且提供個人身分證影本及戶籍謄│
│　　　│　　　　　　　　　　　　　　　│　本予高小姐，俾供申請莊義杰來台│
│　　　│　　　　　　　　　　　　　　　│　。　　　　　　　　　　　　　　│
├───┼───────────────┼────────────────┤
│　五十│　Ｕ○○調查筆錄　　　　　　　│　證明Ｕ○○有收受天○轉交之二萬│
│　　　│　　　　　　　　　　　　　　　│　元酬佣，並同意擔任大陸地區人民│
│　　　│　　　　　　　　　　　　　　　│　王文琴之假親屬人頭，除提供個人│
│　　　│　　　　　　　　　　　　　　　│　身分證影本及戶籍謄本俾便孫榮華│
│　　　│　　　　　　　　　　　　　　　│　製作偽冒之「親屬關係公證書」申│
│　　　│　　　　　　　　　　　　　　　│　請王文琴來台外，另於王文琴來台│
│　　　│　　　　　　　　　　　　　　　│　後，親自帶王文琴前往大安分局羅│
│　　　│　　　　　　　　　　　　　　　│　斯福路派出所申辦流動戶口。惟經│
│　　　│　　　　　　　　　　　　　　　│　查：王文琴（一九七四年四月二十│
│　　　│　　　　　　　　　　　　　　　│　五日生）無入境紀錄。　　　　　│
├───┼───────────────┼────────────────┤
│　五一│　ｒ○○調查筆錄　　　　　　　│　一、證明ｒ○○收受孫榮華六萬元│
│　　　│　　　　　　　　　　　　　　　│　　　酬佣，而同意提供個人身分證│
│　　　│　　　　　　　　　　　　　　　│　　　影本及戶籍謄本予孫榮華，俾│
│　　　│　　　　　　　　　　　　　　　│　　　供孫榮華製作偽冒之「親屬關│
│　　　│　　　　　　　　　　　　　　　│　　　係公證書」申請大陸地區人民│
│　　　│　　　　　　　　　　　　　　　│　　　孫曉勇來台，另於孫曉勇來台│
│　　　│　　　　　　　　　　　　　　　│　　　後，親自帶孫曉勇前往管區派│
│　　　│　　　　　　　　　　　　　　　│　　　出所申辦流動戶口。　　　　│
│　　　│　　　　　　　　　　　　　　　│　二、證明徐民與酉○○二人亦為假│
│　　　│　　　　　　　　　　　　　　　│　　　親屬人頭。　　　　　　　　│
├───┼───────────────┼────────────────┤
│　五二│　寅○○調查筆錄　　　　　　　│　一、證明寅○○與大陸地區人民陳│
│　　　│　　　　　　　　　　　　　　　│　　　德銀間並無親屬關係。　　　│
│　　　│　　　　　　　　　　　　　　　│　二、證明寅○○曾將身分證交予徐│
│　　　│　　　　　　　　　　　　　　　│　　　民。　　　　　　　　　　　│
│　　　│　　　　　　　　　　　　　　　│　三、證明寅○○簽署「大陸地區人│
│　　　│　　　　　　　　　　　　　　　│　　　民進入台灣地區保證書」，而│
│　　　│　　　　　　　　　　　　　　　│　　　該文件顯示寅○○曾向板橋分│
│　　　│　　　　　　　　　　　　　　　│　　　局大觀派出所警員李祥義表示│
│　　　│　　　　　　　　　　　　　　　│　　　與陳德銀係祖孫關係。　　　│
├───┼───────────────┼────────────────┤
│　五三│　壬○○調查筆錄　　　　　　　│　一、證明壬○○透過徐民介紹而認│
│　　　│　　　　　　　　　　　　　　　│　　　識孫榮華，並約定以六萬元代│
│　　　│　　　　　　　　　　　　　　　│　　　價擔任大陸地區人民陳興國之│
│　　　│　　　　　　　　　　　　　　　│　　　假親屬人頭，且提供個人身分│
│　　　│　　　　　　　　　　　　　　　│　　　證影本、診斷證明書及戶籍謄│
│　　　│　　　　　　　　　　　　　　　│　　　本予孫榮華，俾供孫榮華製作│
│　　　│　　　　　　　　　　　　　　　│　　　偽冒之「親屬關係公證書」申│
│　　　│　　　　　　　　　　　　　　　│　　　請大陸地區人民陳興國來台。│
│　　　│　　　　　　　　　　　　　　　│　二、證明徐民以一萬元之代價替孫│
│　　　│　　　　　　　　　　　　　　　│　　　榮華仲介假親屬人頭。　　　│
├───┼───────────────┼────────────────┤
│　五四│　Ａ○○調查筆錄　　　　　　　│　證明Ａ○○透過Ｍ○○介紹而認識│
│　　　│　　　　　　　　　　　　　　　│　孫榮華，並同意以五萬元代價擔任│
│　　　│　　　　　　　　　　　　　　　│　大陸地區人民黃聚富之假親屬人頭│
│　　　│　　　　　　　　　　　　　　　│　，且提供個人身分證影本、診斷證│
│　　　│　　　　　　　　　　　　　　　│　明書及戶籍謄本予孫榮華，俾供孫│
│　　　│　　　　　　　　　　　　　　　│　榮華製作偽冒之「親屬關係公證書│
│　　　│　　　　　　　　　　　　　　　│　」申請大陸地區人民黃聚富來台，│
│　　　│　　　　　　　　　　　　　　　│　另於黃聚富來台後，親自帶黃聚富│
│　　　│　　　　　　　　　　　　　　　│　前往板橋分局大觀派出所申辦流動│
│　　　│　　　　　　　　　　　　　　　│　戶口。　　　　　　　　　　　　│
├───┼───────────────┼────────────────┤
│　五五│　Ｈ○○調查筆錄　　　　　　　│　證明Ｈ○○透過Ｍ○○介紹而認識│
│　　　│　　　　　　　　　　　　　　　│　孫榮華，並提供個人身分證影本、│
│　　　│　　　　　　　　　　　　　　　│　診斷證明書及戶籍謄本予孫榮華，│
│　　　│　　　　　　　　　　　　　　　│　俾供孫榮華製作偽冒之「親屬關係│
│　　　│　　　　　　　　　　　　　　　│　公證書」申請大陸地區人民陳鶯妹│
│　　　│　　　　　　　　　　　　　　　│　來台。　　　　　　　　　　　　│
├───┼───────────────┼────────────────┤
│　五六│　甲○○調查筆錄　　　　　　　│　證明甲○○收受何大香轉交之七萬│
│　　　│　　　　　　　　　　　　　　　│　元酬佣，而同意提供個人身分證影│
│　　　│　　　　　　　　　　　　　　　│　本、診斷證明書及戶籍謄本予何大│
│　　　│　　　　　　　　　　　　　　　│　香，俾供孫榮華製作偽冒之「親屬│
│　　　│　　　　　　　　　　　　　　　│　關係公證書」申請大陸地區人民林│
│　　　│　　　　　　　　　　　　　　　│　幼新來台，另於林幼新來台後，親│
│　　　│　　　　　　　　　　　　　　　│　自帶林幼新前往管區派出所申辦流│
│　　　│　　　　　　　　　　　　　　　│　動戶口。　　　　　　　　　　　│
├───┼───────────────┼────────────────┤
│　五七│　ｂ○○調查筆錄　　　　　　　│　證明ｂ○○同意以二萬元代價擔任│
│　　　│　　　　　　　　　　　　　　　│　大陸地區人民鄭木金之假親屬人頭│
│　　　│　　　　　　　　　　　　　　　│　，且提供個人身分證影本、診斷證│
│　　　│　　　　　　　　　　　　　　　│　明書及戶籍謄本予鄭秋華（筆錄誤│
│　　　│　　　　　　　　　　　　　　　│　為鄭秋萍），俾供申請大陸地區人│
│　　　│　　　　　　　　　　　　　　　│　民鄭木金來台，另鄭木金辦理流動│
│　　　│　　　　　　　　　　　　　　　│　戶口及延期居留等手續，均係由鄭│
│　　　│　　　　　　　　　　　　　　　│　秋華協助辦理。　　　　　　　　│
├───┼───────────────┼────────────────┤
│　五八│　Ｃ○○調查筆錄　　　　　　　│　證明Ｃ○○收受孫榮華六萬元酬佣│
│　　　│　　　　　　　　　　　　　　　│　，並提供個人身分證影本及戶籍謄│
│　　　│　　　　　　　　　　　　　　　│　本予孫榮華，俾供孫榮華製作偽冒│
│　　　│　　　　　　　　　　　　　　　│　之「親屬關係公證書」申請大陸地│
│　　　│　　　　　　　　　　　　　　　│　區人民陳宜新來台，另於陳宜新來│
│　　　│　　　　　　　　　　　　　　　│　台後，親自帶陳宜新前往管區派出│
│　　　│　　　　　　　　　　　　　　　│　所申辦流動戶口。　　　　　　　│
├───┼───────────────┼────────────────┤
│　五九│　丁○○調查筆錄　　　　　　　│　證明丁○○收受孫榮華六萬元酬佣│
│　　　│　　　　　　　　　　　　　　　│　，而同意提供個人身分證影本及戶│
│　　　│　　　　　　　　　　　　　　　│　籍謄本予孫榮華，俾供孫榮華製作│
│　　　│　　　　　　　　　　　　　　　│　偽冒之「親屬關係公證書」申請大│
│　　　│　　　　　　　　　　　　　　　│　陸地區人民林柏吉來台。　　　　│
├───┼───────────────┼────────────────┤
│　六十│　丙○○調查筆錄　　　　　　　│　證明丙○○收受孫榮華四萬元酬佣│
│　　　│　　　　　　　　　　　　　　　│　，而同意提供個人身分證影本、診│
│　　　│　　　　　　　　　　　　　　　│　斷證明書及戶籍謄本予孫榮華，俾│
│　　　│　　　　　　　　　　　　　　　│　供孫榮華製作偽冒之「親屬關係公│
│　　　│　　　　　　　　　　　　　　　│　證書」申請大陸地區人民林傳秋來│
│　　　│　　　　　　　　　　　　　　　│　台。　　　　　　　　　　　　　│
├───┼───────────────┼────────────────┤
│　六一│　巳○○調查筆錄　　　　　　　│　證明巳○○收受孫榮華三萬元酬佣│
│　　　│　　　　　　　　　　　　　　　│　，而同意提供個人身分證影本及戶│
│　　　│　　　　　　　　　　　　　　　│　籍謄本予孫榮華，俾供孫榮華製作│
│　　　│　　　　　　　　　　　　　　　│　偽冒之「親屬關係公證書」申請大│
│　　　│　　　　　　　　　　　　　　　│　陸地區人民池建信來台，另於池建│
│　　　│　　　　　　　　　　　　　　　│　信來台後，親自陪同前往管區派出│
│　　　│　　　　　　　　　　　　　　　│　所申辦流動戶口。　　　　　　　│
├───┼───────────────┼────────────────┤
│　六二│　未○○調查筆錄　　　　　　　│　證明未○○收受孫榮華六萬元酬佣│
│　　　│　　　　　　　　　　　　　　　│　，而同意提供個人身分證影本、診│
│　　　│　　　　　　　　　　　　　　　│　斷證明書及戶籍謄本予孫榮華，俾│
│　　　│　　　　　　　　　　　　　　　│　供孫榮華製作偽冒之「親屬關係公│
│　　　│　　　　　　　　　　　　　　　│　證書」申請大陸地區人民林小洪來│
│　　　│　　　　　　　　　　　　　　　│　台，另於林小洪來台後，親自帶林│
│　　　│　　　　　　　　　　　　　　　│　小洪前往派出所申辦流動戶口。　│
├───┼───────────────┼────────────────┤
│　六三│　丑○○調查筆錄　　　　　　　│　證明丑○○收受鄧姓男子三萬元酬│
│　　　│　　　　　　　　　　　　　　　│　佣，而同意提供個人身分證影本及│
│　　　│　　　　　　　　　　　　　　　│　戶籍謄本予鄧姓男子，俾供申請大│
│　　　│　　　　　　　　　　　　　　　│　陸地區人民陳明來台，另於陳明來│
│　　　│　　　　　　　　　　　　　　　│　台後，親自帶陳明前往廈門街派出│
│　　　│　　　　　　　　　　　　　　　│　所申辦流動戶口。　　　　　　　│
├───┼───────────────┼────────────────┤
│　六四│　己○○調查筆錄　　　　　　　│　證明己○○同意以三萬元之代價擔│
│　　　│　　　　　　　　　　　　　　　│　任假親屬人頭，並提供個人身分證│
│　　　│　　　　　　　　　　　　　　　│　影本及戶籍謄本予孫榮華，俾供孫│
│　　　│　　　　　　　　　　　　　　　│　榮華製作偽冒之「親屬關係公證書│
│　　　│　　　　　　　　　　　　　　　│　」申請大陸地區人民陳宜文來台。│
├───┼───────────────┼────────────────┤
│　六五│　ｓ○○調查筆錄　　　　　　　│　證明ｓ○○提供個人身分證影本及│
│　　　│　　　　　　　　　　　　　　　│　戶籍謄本供孫榮華製作偽冒之「親│
│　　　│　　　　　　　　　　　　　　　│　屬關係公證書」申請王宗元來台，│
│　　　│　　　　　　　　　　　　　　　│　另於王宗元來台後，親自帶王宗元│
│　　　│　　　　　　　　　　　　　　　│　前往管區派出所申辦流動戶口。　│
├───┼───────────────┼────────────────┤
│　六六│　ｈ○○調查筆錄　　　　　　　│　證明ｈ○○收受孫榮華三萬元酬佣│
│　　　│　　　　　　　　　　　　　　　│　，而同意提供個人身分證影本及戶│
│　　　│　　　　　　　　　　　　　　　│　籍謄本予孫榮華，俾供孫榮華製作│
│　　　│　　　　　　　　　　　　　　　│　偽冒之「親屬關係公證書」申請大│
│　　　│　　　　　　　　　　　　　　　│　陸地區人民周孔鴻來台，另於周孔│
│　　　│　　　　　　　　　　　　　　　│　鴻來台後，親自帶周孔鴻前往管區│
│　　　│　　　　　　　　　　　　　　　│　派出所申辦流動戶口。　　　　　│
├───┼───────────────┼────────────────┤
│　六七│　Ｉ○○調查筆錄　　　　　　　│　證明Ｉ○○收受孫榮華三萬元酬佣│
│　　　│　　　　　　　　　　　　　　　│　，而同意提供個人身分證影本及戶│
│　　　│　　　　　　　　　　　　　　　│　籍謄本予孫榮華，俾供孫榮華製作│
│　　　│　　　　　　　　　　　　　　　│　偽冒之「親屬關係公證書」申請大│
│　　　│　　　　　　　　　　　　　　　│　陸地區人民周魁來台，另於周魁來│
│　　　│　　　　　　　　　　　　　　　│　台後，親自帶周魁前往建國派出所│
│　　　│　　　　　　　　　　　　　　　│　申辦流動戶口。　　　　　　　　│
├───┼───────────────┼────────────────┤
│　六八│　Ｗ○○調查筆錄　　　　　　　│　證明Ｗ○○收受孫榮華三萬元酬佣│
│　　　│　　　　　　　　　　　　　　　│　，而同意提供個人身分證影本、診│
│　　　│　　　　　　　　　　　　　　　│　斷證明書及戶籍謄本予孫榮華，俾│
│　　　│　　　　　　　　　　　　　　　│　供孫榮華製作偽冒之「親屬關係公│
│　　　│　　　　　　　　　　　　　　　│　證書」申請大陸地區人民林建秋來│
│　　　│　　　　　　　　　　　　　　　│　台，另於林建秋來台後，親自帶林│
│　　　│　　　　　　　　　　　　　　　│　建秋前往大理派出所申辦流動戶口│
│　　　│　　　　　　　　　　　　　　　│　。　　　　　　　　　　　　　　│
├───┼───────────────┼────────────────┤
│　六九│　亥○調查筆錄　　　　　　　　│　證明亥○收受孫榮華六萬元酬佣，│
│　　　│　　　　　　　　　　　　　　　│　而同意提供個人身分證影本、診斷│
│　　　│　　　　　　　　　　　　　　　│　證明書及戶籍謄本予孫榮華，俾供│
│　　　│　　　　　　　　　　　　　　　│　孫榮華製作偽冒之「親屬關係公證│
│　　　│　　　　　　　　　　　　　　　│　書」申請大陸地區人民林榕生來台│
│　　　│　　　　　　　　　　　　　　　│　，另於林榕生來台後，親自帶林榕│
│　　　│　　　　　　　　　　　　　　　│　生前往永和分局中正橋派出所申辦│
│　　　│　　　　　　　　　　　　　　　│　流動戶口。　　　　　　　　　　│
├───┼───────────────┼────────────────┤
│　七十│　辰○○調查筆錄　　　　　　　│　證明辰○○曾提供個人身分證影本│
│　　　│　　　　　　　　　　　　　　　│　及戶籍謄本予孫榮華，孫榮華則利│
│　　　│　　　　　　　　　　　　　　　│　用這些證件製作偽冒之「親屬關係│
│　　　│　　　　　　　　　　　　　　　│　公證書」申請大陸地區人民陳能良│
│　　　│　　　　　　　　　　　　　　　│　來台，並於陳能良來台後，在孫榮│
│　　　│　　　　　　　　　　　　　　　│　華的要求下帶陳能良前往管區派出│
│　　　│　　　　　　　　　　　　　　　│　所申辦流動戶口。　　　　　　　│
├───┼───────────────┼────────────────┤
│　七一│　Ｐ○○調查筆錄　　　　　　　│　證明Ｐ○○提供個人身分證影本、│
│　　　│　　　　　　　　　　　　　　　│　診斷證明書及戶籍謄本予孫榮華，│
│　　　│　　　　　　　　　　　　　　　│　俾供孫榮華製作偽冒之「親屬關係│
│　　　│　　　　　　　　　　　　　　　│　公證書」申請大陸地區人民陳寶珍│
│　　　│　　　　　　　　　　　　　　　│　來台，另於陳寶珍來台後，親自帶│
│　　　│　　　　　　　　　　　　　　　│　陳寶珍前往中山分局中山一派出所│
│　　　│　　　　　　　　　　　　　　　│　申辦流動戶口。　　　　　　　　│
├───┼───────────────┼────────────────┤
│　七二│　乙○○調查筆錄　　　　　　　│　一、證明乙○○同意以六萬元之代│
│　　　│　　　　　　　　　　　　　　　│　　　價擔任假親屬人頭，乙○○並│
│　　　│　　　　　　　　　　　　　　　│　　　於收受孫榮華一萬三千元酬佣│
│　　　│　　　　　　　　　　　　　　　│　　　後，提供個人身分證影本及戶│
│　　　│　　　　　　　　　　　　　　　│　　　籍謄本予孫榮華，俾供孫榮華│
│　　　│　　　　　　　　　　　　　　　│　　　製作偽冒之「親屬關係公證書│
│　　　│　　　　　　　　　　　　　　　│　　　」申請大陸地區人民高雪雲來│
│　　　│　　　　　　　　　　　　　　　│　　　台。　　　　　　　　　　　│
│　　　│　　　　　　　　　　　　　　　│　二、證明姜文坤與Ｇ○○二人亦為│
│　　　│　　　　　　　　　　　　　　　│　　　假親屬人頭。　　　　　　　│
├───┼───────────────┼────────────────┤
│　七三│　Ｚ○○調查筆錄　　　　　　　│　證明Ｚ○○同意以三萬元代價擔任│
│　　　│　　　　　　　　　　　　　　　│　大陸地區人民陳瑞鋒之假親屬人頭│
│　　　│　　　　　　　　　　　　　　　│　，並提供個人身分證影本及戶籍謄│
│　　　│　　　　　　　　　　　　　　　│　本予孫榮華，俾便申請陳瑞鋒來台│
│　　　│　　　　　　　　　　　　　　　│　。　　　　　　　　　　　　　　│
├───┼───────────────┼────────────────┤
│　七四│　陳艷貞調查筆錄　　　　　　　│　一、證明陳艷貞以每人十五萬元之│
│　　　│　　　　　　　　　　　　　　　│　　　代價委託孫榮華以不實之親屬│
│　　　│　　　　　　　　　　　　　　　│　　　關係申請其弟大陸地區人民陳│
│　　　│　　　　　　　　　　　　　　　│　　　秀光與陳秀明二人來台。　　│
│　　　│　　　　　　　　　　　　　　　│　二、陳艷貞受託將其表哥大陸人民│
│　　　│　　　　　　　　　　　　　　　│　　　滕斌之資料交予孫榮華辦理非│
│　　　│　　　　　　　　　　　　　　　│　　　法入境手續。　　　　　　　│
├───┼───────────────┼────────────────┤
│　七五│　戊○○調查筆錄　　　　　　　│　證明戊○○以人民幣四萬元之代價│
│　　　│　　　　　　　　　　　　　　　│　委託孫榮華以不實之親屬關係申請│
│　　　│　　　　　　　　　　　　　　　│　其弟大陸地區人民江斌來台。　　│
├───┼───────────────┼────────────────┤
│　七六│　辛○○調查筆錄　　　　　　　│　證明辛○○提供個人身分證影本、│
│　　　│　　　　　　　　　　　　　　　│　診斷證明書及戶籍謄本予董姓男子│
│　　　│　　　　　　　　　　　　　　　│　俾供孫榮華製作偽冒之「親屬關係│
│　　　│　　　　　　　　　　　　　　　│　公證書」申請大陸地區人民池建林│
│　　　│　　　　　　　　　　　　　　　│　來台，另於池建林來台後，親自帶│
│　　　│　　　　　　　　　　　　　　　│　池建林前往管區派出所申辦流動戶│
│　　　│　　　　　　　　　　　　　　　│　口，復至內政部入出境管理局替池│
│　　　│　　　　　　　　　　　　　　　│　建林辦理延期居留手續。　　　　│
├───┼───────────────┼────────────────┤
│　七七│　宙○○調查筆錄　　　　　　　│　一、證明宙○○曾提供相關證件予│
│　　　│　　　　　　　　　　　　　　　│　　　金水月，俾便金水月據以申請│
│　　　│　　　　　　　　　　　　　　　│　　　渠姪兒大陸人民郭佺來台。　│
│　　　│　　　　　　　　　　　　　　　│　二、證明大陸地區人民郭佺與胡義│
│　　　│　　　　　　　　　　　　　　　│　　　盛並非祖孫關係。　　　　　│
├───┼───────────────┼────────────────┤
│　七八│　酉○○偵查筆錄　　　　　　　│　證明酉○○與黃○○並非外公與外│
│　　　│　　　　　　　　　　　　　　　│　孫之親屬關係，酉○○有提供證件│
│　　　│　　　　　　　　　　　　　　　│　辦理黃○○非法來臺手續。　　　│
├───┼───────────────┼────────────────┤
│　七九│　黃○○偵查筆錄　　　　　　　│　證明係酉○○提供證件辦理其來臺│
│　　　│　　　　　　　　　　　　　　　│　手續。　　　　　　　　　　　　│
├───┼───────────────┼────────────────┤
│　八十│　孫位亨調查筆錄　　　　　　　│　一、證明孫榮華係假冒邱吉安身分│
│　　　│　　　　　　　　　　　　　　　│　　　，以不實之親屬關係申請來台│
│　　　│　　　　　　　　　　　　　　　│　　　。　　　　　　　　　　　　│
│　　　│　　　　　　　　　　　　　　　│　二、證明孫榮華與Ｄ○○間無親屬│
│　　　│　　　　　　　　　　　　　　　│　　　關係。　　　　　　　　　　│
├───┼───────────────┼────────────────┤
│　八一│　高冠調查筆錄　　　　　　　　│　證明大陸地區人民李強與高弟開間│
│　　　│　　　　　　　　　　　　　　　│　無親屬關係。　　　　　　　　　│
├───┼───────────────┼────────────────┤
│　八二│　金水月調查筆錄　　　　　　　│　證明大陸地區人民金水月與孫榮華│
│　　　│　　　　　　　　　　　　　　　│　約定以人民幣四萬元之代價申請其│
│　　　│　　　　　　　　　　　　　　　│　姪兒郭佺來台，並已支付人民幣一│
│　　　│　　　　　　　　　　　　　　　│　萬元，惟郭佺獲准後尚未來台。　│
├───┼───────────────┼────────────────┤
│　八三│　孫榮華扣押物編號3-002帳冊紀 │　一、第13頁：證明孫榮華給付郭天│
│　　　│　錄　　　　　　　　　　　　　│　　　祥五萬元。　　　　　　　　│
│　　　│　　　　　　　　　　　　　　　│　二、第21頁：證明孫榮華由依玉轉│
│　　　│　　　　　　　　　　　　　　　│　　　交給付Ｎ○○六萬餘元。　　│
│　　　│　　　　　　　　　　　　　　　│　三、第34頁：證明孫榮華給付蘇登│
│　　　│　　　　　　　　　　　　　　　│　　　高二萬五千元。　　　　　　│
│　　　│　　　　　　　　　　　　　　　│　四、第26頁：證明孫榮華給付周德│
│　　　│　　　　　　　　　　　　　　　│　　　朝一萬八千餘元。　　　　　│
├───┼───────────────┼────────────────┤
│　八四│　孫榮華扣押物編號18-001帳冊　│　一、證明孫榮華向大陸人民劉忠炳│
│　　　│　紀錄　　　　　　　　　　　　│　　　等人收取非法入境費用。　　│
│　　　│　　　　　　　　　　　　　　　│　二、證明孫榮華給付徐民等人費用│
│　　　│　　　　　　　　　　　　　　　│　　　。　　　　　　　　　　　　│
├───┼───────────────┼────────────────┤
│　八五│　孫榮華扣押物編號18-002帳冊　│　一、第5頁：證明孫榮華給付余金 │
│　　　│　紀錄　　　　　　　　　　　　│　　　印、左麗英三萬元。　　　　│
│　　　│　　　　　　　　　　　　　　　│　二、第4頁：證明孫榮華分次給付 │
│　　　│　　　　　　　　　　　　　　　│　　　卯○○約五萬五千元、ａ○○│
│　　　│　　　　　　　　　　　　　　　│　　　（老趙）一萬元。　　　　　│
│　　　│　　　　　　　　　　　　　　　│　三、第3頁：證明孫榮華分次給付 │
│　　　│　　　　　　　　　　　　　　　│　　　壬○○三萬五千元。　　　　│
│　　　│　　　　　　　　　　　　　　　│　四、第4頁：證明孫榮華分次給付 │
│　　　│　　　　　　　　　　　　　　　│　　　Ｈ○○二萬餘元。　　　　　│
│　　　│　　　　　　　　　　　　　　　│　五、第3頁：證明孫榮華給付余孝 │
│　　　│　　　　　　　　　　　　　　　│　　　由五千元。　　　　　　　　│
│　　　│　　　　　　　　　　　　　　　│　六、第4頁：證明孫榮華分次給付 │
│　　　│　　　　　　　　　　　　　　　│　　　Ｚ○○三萬元。　　　　　　│
├───┼───────────────┼────────────────┤
│　八六│　邱吉安等入境資料六十二份　　│ 全部犯罪事實　　　　　　　　　 │
└───┴───────────────┴────────────────┘
二、所犯法條：
　（一）臺灣地區與大陸地區人民關係條例第十五條第一款、第七十九條。
　（二）國家安全法第六條第一項。
　（三）刑法第二百十六條、二百十四條。
　（四）刑法第二百十二條。
　（五）刑法第二十八條。
　（六）刑法第四十七條。
　（七）刑法第五十五條。
　（八）刑法第五十六條。
三、具體求刑：被告孫榮華、鄭鳴、李強、左麗英、邱人暐等為謀私利，利用我國獨
　　居老人急需用錢或貪圖小利之心理，大量蒐購臺灣地區身分證等相關證件，從事
　　大陸地區人民假借依親名義非法來臺犯行，並以之為常業，嚴重影響我國國家安
　　全及對入出境人民管理之正確性，請均從重量處有期徒刑五年。其餘被告均坦承
　　犯行，且年事已高或獲利不多，經此教訓應知警惕，請量處適當之刑，以利自新
　　。
四、依刑事訴訟法第二百五十一條第一項提起公訴。
　　此　　致
臺灣臺北地方法院
中　　　華　　　民　　　國　　九十二　　年　　　七　　　月　　　一　　　日
　　　　　　　　　　　　　　　　　　　　檢　察　官　鄭　鑫　宏
右正本證明與原本無異
